---
title: "Explicación Analisis financiero"
output: 
  html_notebook: 
    theme: united
    toc: yes
params:
  tipo.demanda: "min"
---

# Introducción

Este documento tiene como objetivo describir el proceso seguido para realizar el análisis de factibilidad economica-financiera del proyecto *Corredor Interoceanico de Guatemala*. Básicamente se revisan tres escenarios de negociación-operación y a estos se les realiza una valuación.

Los escenarios de negociación a analizar en este documento son:

  * Primer escenario:
    * SIGSA^[SIGSA: Sistema Interoceánico de Guatemala] realiza la inversión en infraestructura y superestructura. Se encarga de la operación.
  * Segundo Escenario:
    * SIGSA realiza la inversión en infraestructura. Cobra un canon por concepto de concesión del proyecto, otro canon por el uso de la infraestructura. Adicionalmente se percibe un 5% de los ingresos brutos, definido como royalty.
    * Un 3ro realiza la inversión en superestructura y se encarga de la operación.
  * Tercer Escenario:
    * SIGSA no realiza ninguna inversión. Cobra un canon por concepto de concesión del proyecto y el royalty definido anteriormente. 
    * Un 3ro realiza la inversión en infraestructura y superestructura. Se encarga de la operación

La metodología de valuación es la siguiente

  1. El valor presente neto del proyecto si el proyecto utilizando el CPC[^CPC] como tasa de descuento. 
  2. El valor presente neto del flujo de caja
  3. El valor presente neto del accionista
  
[^CPC]: Costo Promedio de Capital o WACC por sus siglas en ingles
  
# Datos y consideraciones

## Información principal

La información que se utilizará para la evaluación de este proyecto se encuentra desglosada en distintos documentos, a continuación se listarán los datos a utilizar y sus fuentes.

  * Demanda, Modelo ODEPAL (ILI con datos de ALATEC)
  * Tarifas, Modelo ODEPAL (ILI)
  * Costos, Modelo ODEPAL (ILI con datos de ALATEC)
  * Inversiones, Modelo ODEPAL (ILI con datos de ALATEC)

Cabe destacar, que una vez finalizado este análisis, se procederá a actualizar el modelo de demanda y tarifas, dejando para el final la actualización de los costos e inversiones. La idea principal es que se puedan modificar variables del modelo de demandas y tarifas para saber que impacto tendría en la valuación económica del proyecto.

## Información secundaria

Los datos que se utilizan para realizar el cálculo del costo de capital se toma de la información disponible en la pagina web de [Damodaran](http://pages.stern.nyu.edu/~adamodar/New_Home_Page/home.htm). La información tomada especificamente es:

  * [Betas](http://pages.stern.nyu.edu/~adamodar/New_Home_Page/datafile/totalbeta.html)
  * [Tasas](http://pages.stern.nyu.edu/~adamodar/New_Home_Page/datafile/histretSP.html)
  
Adicionalmente existen algunos parámetros que se toman como inputs al modelo de evaluación y que tienen incidencia en la valuación del proyecto. Estos son:

  * Duración concesión Sistema Multimodal: `n.multi`
  * Duración concesión Sistema Energía: `n.poli`
  * Tasa de financiamiento: `r`
  * Duración financiamiento: `n`
  * Tasa valuación canones de concesión: `r.ice`
  * Tasa de descuento: `CPC`, tomando como inputs la tasa de financiamiento y el valor esperado por los accionistas (CAPM)^[CAPM: Cost asset pricing model por sus siglas en ingles]
  * Porcentaje de la inversión financiada: `pct.financiado`
  * Tipo de demanda: `tipo.demanda` Esta puede ser la mínima o máxima, como se establece en el Modelo ODEPAL (ILI)
  * ISR sobre utilidades: `isr2` Regimen sobre utilidades
  * Porcentaje de royalty sobre los ingresos: `pct.royalty`
  * Porcentaje de gastos de comercialización: `pct.gastos.comercializacion`
  * Porcentaje de pago anticipado canones: `pct.pago.anticipado`
  * Periodo de gracia pago de intereses: `pg`


```{r carga de datos, message=FALSE, warning=FALSE, include=FALSE}

require(shiny)
require(tidyverse)
require(readxl)
require(stringr)
require(FinCal)
require(scales)
require(purrr)
require(axonr)
# # Información utilizada por la función para poder funcionar
Demanda <- read_excel("app/Datos/Intermodal/Ingresos-2018.xlsx", sheet = "Demanda")
Tarifas <- read_excel("app/Datos/Intermodal/Ingresos-2018.xlsx", sheet = "Tarifas")
Costos <- read_excel("app/Datos/Intermodal/Costos e Inversiones-2018.xlsx", sheet = "Costos")
Inversiones <- read_excel("app/Datos/Intermodal/Costos e Inversiones-2018.xlsx", sheet = "Inversiones")
Ingresos.poliducto <- read_excel("app/Datos/Intermodal/Ingresos-2018.xlsx", sheet = "Ingresos")


# ##Datos para realizar modificaciones a la función
n                 = 30 # Tiempo financiamiento
n.concesion.multi = 50
n.concesion.poli  = 30
r                 = 0.05 ## Tasa financiamiento
r.ice             = 0.0777 ## Tasa Canon Concesión
tasa.retorno.manual = FALSE
tasa.descuento    = 0.08
pct.financiado    = 0.6
tipo.demanda      = "min"
isr               = 0.07
isr2              = 0.25
horizonte         = 2062
regimen.fiscal    = TRUE ## en donde FALSE indica regimen sobre ingresos
split.puertos     = 0.50
pct.royalty       = 0.05
pct.gastos.comercializacion = 0.025
pct.pago.anticipado = 0.045
pg                = 2  ## periodo de gracia canon

```

# Establecimiento de valores información secundaria

Cómo se mencionó previamente existen una serie de parametros que se deben de definir a la hora de realizar la evaluación financiera. A continuación definiremos cual es el procedimiento utilizado para definir los valores de estos parámetros.

## Duración de concesión por Sistema

En el caso de los escenarios 2 y 3 de negociación existe una figura que por el momento se conoce como concesión. A lo largo de la vida del proyecto, después de los estudios de ILI, se han hablado de periodos de concesión con distintos interesados. Para el Sistema Multimodal se ha hablado de 50 años y para el Sistema de Energía de 30 años. Se utilizarán estos valores y se establecerá si son adecuados para ambos interesados en este escenario de negociación

En el caso del financiamiento, se ha establecido un periodo de 30 años para poder realizar los pagos.

## Tasas

```{r, message=FALSE, warning=FALSE, include=FALSE}

  if (tasa.retorno.manual == TRUE) {
    expected.return <- tasa.descuento
  } else{
    require(rvest)
    url <- "http://pages.stern.nyu.edu/~adamodar/New_Home_Page/datafile/totalbeta.html"
    url2 <- "http://pages.stern.nyu.edu/~adamodar/New_Home_Page/datafile/histretSP.html"
    url3 <- "http://pages.stern.nyu.edu/~adamodar/New_Home_Page/datafile/wacc.htm"
    
    safe_read <- safely(read_html)
    prueba <- safe_read(url)
    
    
    if (is_null(prueba$result)) {
      betas <- readRDS("app/Datos/Intermodal/betas2017-01-25.rds")
      tasas <- readRDS("app/Datos/Intermodal/tasas2017-01-25.rds")
      costo.deuda <- readRDS("app/Datos/Intermodal/costo.deuda2017-02-09.rds")
      
    } else{
      betas <- read_html(url) %>% 
        html_nodes(xpath = "/html/body/table") %>% 
        html_table()
      

      
      fecha.consulta <- Sys.Date()
      # flname <- paste0("app/Datos/Intermodal/betas",fecha.consulta,".rds")
      # saveRDS(object = betas ,file = flname)
      
      tasas <- read_html(url2) %>% 
        html_table()
      # flname <- paste0("app/Datos/Intermodal/tasas",fecha.consulta,".rds")
      # saveRDS(object = tasas ,file = flname)
      
      costo.deuda <- read_html(url3) %>% 
        html_table() %>% 
        as.data.frame()
      # flname <- paste0("app/Datos/Intermodal/costo.deuda",fecha.consulta,".rds")
      # saveRDS(object = costo.deuda ,file = flname)
    }
    
    
    betas <- as.data.frame(betas)
    names(betas) <- betas[1,]
    betas <- betas[c(91,92),c(1,2,3)]
    beta <- betas$`Average Unlevered Beta` %>% 
      as.numeric() %>% 
      mean()
    
    tasas <- as.data.frame(tasas)
    names(tasas) <- tasas[2,]
    
    tasas  <- tasas[3:nrow(tasas),] 
    tasas.promedio <- tail(tasas,4)
    nombres <- c("periodo","SP500","3month.bill","10year.bond")
    tasas <- tasas.promedio[1:4] 
    names(tasas) <- nombres
    tasas <- tasas[2:nrow(tasas),]
    
    rm <- tasas[2,2]
    rf <- tasas[2,4]
    rm <- rm %>% str_replace("%","")
    rm <- as.numeric(rm)/100
    
    rf <- rf %>% str_replace("%","")
    rf <- as.numeric(rf)/100
    expected.return <- rf + beta*(rm - rf + (2.89 + 3.55)/100)
    expected.return2 <- rf + beta*(rm - rf)
    financial.data <- data.frame(expected.return, rf, rm,beta)
    financial.data
    expected.return <- financial.data[["expected.return"]]
    
    names(costo.deuda) <- costo.deuda[1,]
    costo.deuda <- costo.deuda[2:nrow(costo.deuda),]
    costo.deuda <- costo.deuda[c(90,91), c(1,7)]
    costo.deuda$`Cost of Debt` <- costo.deuda$`Cost of Debt` %>% 
      str_replace("%","") %>% 
      as.numeric()/100
    
  }
r <- mean(costo.deuda$`Cost of Debt`)
wacc <- expected.return*(1 - pct.financiado) + pct.financiado*r
wacc2 <- expected.return2*(1 - pct.financiado) + pct.financiado*r
comparacion.wacc <- (wacc - wacc2)/wacc
```


Como se describió previamente, se tienen que definir varias tasas que afectan directamente la valuación del proyecto. A continuación se describe como fueron establecidas.

**Costo de Capital**, o el retorno esperado por los accionistas que invertirían en SIGSA, se valuará a través de la metodología de CAPM.
Para su definición se deben de incluir algunos datos:
  
  *  Risk free: Tomamos el promedio geométrico para el periodo 1967-2016 del T-Bond
  *  Risk Market: Tomamos el promedio geométrico del S&P500 para el mismo periodo
  `r knitr::kable(tasas, col.names = nombres, row.names = FALSE)`
  *  Beta: Debido a que no existe información financiera de puentes terrestre, pública, utilizaremos las calculadas por Damodaran para este tipo de firmas alrededor del mundo que califican para las empresas de transporte o transporte por ferrocarril. A estas les sacamos un promedio para obtener la beta de este tipo de proyecto.
  * Riesgo Pais y Default: Se agrega al risk premium un valor de 3.55% por el riesgo pais y 2.89% por el riesgo de Default basado en la calificación del país.
  
  `r knitr:: kable(betas, row.names = FALSE)`

Esto nos da un valor de retorno esperado (Costo de Capital) que se puede ver en la siguiente tabla

  `r knitr::kable(financial.data, row.names = FALSE)`

**Costo de Deuda**, este es obtenido a través del costo de deuda que tienen las mismas empresas analizadas para obtener la deuda. Se toma el promedio de ambas industrias.
  `r knitr::kable(costo.deuda, row.names = FALSE)`

**Tasa de Descuento**, como se dijo anteriormente, esta sera calculada por el metodo WACC. En ese sentido, en un principio se estableció que un 60% de la inversión del proyecto se hiciera a través de financiamiento. Por lo que usaremos este porcentaje para establecer el wacc. Al realizar los calculos, su valor es de `r percent(wacc)`


**Tasa de Descuento, canones**, para evaluar esta categoría se utilizará el valor de retorno esperado para los accionistas.

## Porcentajes

**Porcentaje pago anticipado canones**, este valor se establece en un `r percent(pct.pago.anticipado)`del valor total de la concesión.

**Porcentaje Royalty**, este se estima en un 5% del valor de los ingresos.


```{r carga informacion primaria, message=FALSE, warning=FALSE, include=FALSE}
# Demanda -----------------------------------------------------------------
  
  Demanda <-   Demanda %>%
    gather(Año,TEUS,-Escenario) %>%
    replace_na(demanda,replace = list(TEUS = 0)) %>%
    spread(Escenario,TEUS)
  
  names(Demanda)[2] <- "Ramp.Up" # Utilizo un punto en el nombre de la columna para hacer mas facil la referencia a esta columna
  
  
  # Tarifas -----------------------------------------------------------------
  
  Tarifas <- Tarifas %>%
    gather(Año,Tarifa.dols, -Sistema,-Elemento) %>%
    filter(!is.na(Tarifa.dols))
  
  
  
  # Ingresos ----------------------------------------------------------------
  # En el caso del ferrocarril, se asume que el 100% de los TEUS disponibles seran movilizados
  Tarifas$pct.mercado <- ifelse(Tarifas$Elemento != "Ferrocarril",split.puertos,1)
  Tarifas$pct.mercado[Tarifas$Elemento == "San Jorge"] <- 1 - split.puertos
  
  
  # Tabla principal para modelar los ingresos
  Ingresos <- left_join(Tarifas, Demanda) %>%
    mutate(Año = as.factor(Año))

  # Seleccion de tipo de demanda para modelar los ingresos del sistema y elementos multimodales
  
  if (tipo.demanda == "min") {
    Ingresos <- Ingresos %>%
      mutate( Mercado = round(pct.mercado*Ramp.Up*MIN,0),
              Mercado = if_else(Elemento == "Ferrocarril", 
                                lag(Mercado,1) + lag(Mercado,2),
                                Mercado),
              Ingresos.Brutos = if_else(Elemento != "Ferrocarril", 
                                        Tarifa.dols*Mercado*2, 
                                        Tarifa.dols*Mercado),
              Royalty = Ingresos.Brutos*pct.royalty,
              IVAxPagar = Ingresos.Brutos*0.12) 
    
  }else{
    Ingresos <- Ingresos %>%
      mutate( Mercado = round(pct.mercado*Ramp.Up*MAX,0),
              Mercado = if_else(Elemento == "Ferrocarril", 
                                lag(Mercado,1) + lag(Mercado,2),
                                Mercado),
              Ingresos.Brutos = if_else(Elemento != "Ferrocarril",
                                        Tarifa.dols*Mercado*2,
                                        Tarifa.dols*Mercado),
              Royalty = Ingresos.Brutos*pct.royalty,
              IVAxPagar = Ingresos.Brutos*0.12) 
    
  }
  
  Ingresos <- Ingresos %>%
    mutate(Elemento = as.factor(Elemento),
           Sistema = as.factor(Sistema)) %>%
    select(Sistema, Elemento, Año, Ingresos.Brutos, Royalty, IVAxPagar)
  
  
  Ingresos.poliducto <- Ingresos.poliducto %>%
    gather(Año, Ingresos.Brutos, -Sistema,-Elemento ) %>%
    mutate(Año = as.factor(Año),
           Sistema = as.factor(Sistema),
           Elemento = as.factor(Elemento),
           Royalty = Ingresos.Brutos*pct.royalty,
           IVAxPagar = Ingresos.Brutos*0.12) 
  
  Ingresos <- Ingresos %>% 
    bind_rows(Ingresos.poliducto) %>%
    mutate(Año = as.factor(Año),
           Sistema = as.factor(Sistema),
           Elemento = as.factor(Elemento))
  
  
  segmentar_ingreso <- function(df = Ingresos, type = "Sistema"){
    
    switch(type,
           Sistema = Ingresos %>%
             split(Ingresos$Sistema) %>%
             map(select, -Elemento, -Sistema) %>%
             map(group_by, Año) %>%
             map(summarise_all, sum) %>% 
             map(mutate, ISR = Ingresos.Brutos*isr),
           Elemento = Ingresos %>%
             split(Ingresos$Elemento) %>%
             map(select, -Elemento, -Sistema) %>%
             map(group_by, Año) %>%
             map(summarise_all, sum) %>% 
             map(mutate, ISR = Ingresos.Brutos*isr))
  }
  
  ingresos.sistema11 <- segmentar_ingreso(type = "Sistema")
  ingresos.elemento11 <- segmentar_ingreso(type = "Elemento")
  
  primer.año <- Ingresos$Año %>% as.character( ) %>% as.numeric() %>% min()
  
  # Inversiones y canones de infraestructura y concesión -------------------------------------------------------------
  
  
  ## Funcion que sirve para obtener los data frame para los distintos escenarios de negociación
  segmentar_inversion <- function(df = Inversiones, type) {
    require(dplyr)
    require(purrr)
    
    switch(type,
           SF = df %>% 
             mutate(Sistema = as.factor(Sistema)) %>%
             split(df$Sistema) %>%
             map(gather, Año, Valor, -c(Sistema:Fase)) %>%
             map(mutate, Año = as.factor(Año)) %>%
             map(group_by, Año) %>%
             map(summarise, Inversion = sum(Valor)) %>% 
             map(mutate, IVAxCobrar = Inversion*0.12),
           ST = df %>% 
             mutate(Sistema = as.factor(Sistema)) %>%
             split(df$Sistema) %>%
             map(gather, Año, Valor, -c(Sistema:Fase)) %>%
             map(mutate, Año = as.factor(Año)) %>%
             map(group_by, Año, Componente) %>%
             map(summarise, Inversion = sum(Valor)) %>% 
             map(mutate, IVAxCobrar = Inversion*0.12),
           EF = df %>% 
             mutate(Elemento = as.factor(Elemento)) %>%
             split(df$Elemento) %>%
             map(gather, Año, Valor, -c(Sistema:Fase)) %>%
             map(mutate, Año = as.factor(Año)) %>%
             map(group_by, Año) %>%
             map(summarise, Inversion = sum(Valor)) %>% 
             map(mutate, IVAxCobrar = Inversion*0.12),
           ET = df %>% 
             mutate(Elemento = as.factor(Elemento)) %>%
             split(df$Elemento) %>%
             map(gather, Año, Valor, -c(Sistema:Fase)) %>%
             map(mutate, Año = as.factor(Año)) %>%
             map(group_by, Año, Componente) %>%
             map(summarise, Inversion = sum(Valor)) %>% 
             map(mutate, IVAxCobrar = Inversion*0.12))
    
  }
  inversiones.sistema11 <- segmentar_inversion(Inversiones, type = "SF")
  inversiones.sistema10 <- segmentar_inversion(Inversiones, type = "ST")
  inversiones.elemento11 <- segmentar_inversion(Inversiones, type = "EF")
  inversiones.elemento10 <- segmentar_inversion(Inversiones, type = "ET")
  
  
  ## Funcion que sirve para calcular los anticipos y las anualidades de cada canon
  
  canon <- function(valor = 5500000,
                    tasa.descuento.ice = 0.04,
                    n.canon = 30,
                    pct.pago.anticipado = 0.1,
                    pg = 0){
    
    
    pago.anticipado <- -pmt(r = tasa.descuento.ice,
                            n = n.canon - pg,
                            pv = valor,
                            fv = 0)*n.canon*pct.pago.anticipado
    
    valor <- valor*(1 - pct.pago.anticipado)
    pago <- -pmt(r = tasa.descuento.ice,
                 n = n.canon - pg,
                 pv = valor,
                 fv = 0)
    res <- data.frame(pago = pago, pago.anticipado = pago.anticipado)
    res
  }

  # Costos ------------------------------------------------------------------
  
  
  segmentar_costos <- function(df = Costos, type) {
    require(dplyr)
    require(purrr)
    
    switch(type,
           SF = df %>% 
             mutate(Sistema = as.factor(Sistema)) %>%
             split(df$Sistema) %>%
             map(gather, Año, Valor, -c(Sistema:Componente)) %>%
             map(mutate, Año = as.factor(Año)) %>%
             map(group_by, Año) %>%
             map(summarise, Costos = sum(Valor)) %>% 
             map(mutate, IVAxCobrar = Costos*0.12),
           ST = df %>% 
             mutate(Sistema = as.factor(Sistema)) %>%
             split(df$Sistema) %>%
             map(gather, Año, Valor, -c(Sistema:Componente)) %>%
             map(mutate, Año = as.factor(Año)) %>%
             map(group_by, Año, Componente) %>%
             map(summarise, Costos = sum(Valor)) %>% 
             map(mutate, IVAxCobrar = Costos*0.12),
           EF = df %>% 
             mutate(Elemento = as.factor(Elemento)) %>%
             split(df$Elemento) %>%
             map(gather, Año, Valor, -c(Sistema:Componente)) %>%
             map(mutate, Año = as.factor(Año)) %>%
             map(group_by, Año) %>%
             map(summarise, Costos = sum(Valor)) %>% 
             map(mutate, IVAxCobrar = Costos*0.12),
           ET = df %>% 
             mutate(Elemento = as.factor(Elemento)) %>%
             split(df$Elemento) %>%
             map(gather, Año, Valor, -c(Sistema:Componente)) %>%
             map(mutate, Año = as.factor(Año)) %>%
             map(group_by, Año, Componente) %>%
             map(summarise, Costos = sum(Valor)) %>% 
             map(mutate, IVAxCobrar = Costos*0.12))
    
  }
  
  costos.sistema11 <- segmentar_costos(type = "SF")
  costos.sistema10 <- segmentar_costos(type = "ST")
  costos.elemento11 <- segmentar_costos(type = "EF")
  costos.elemento10 <- segmentar_costos(type = "ET")
  
  
  # Financiamiento ----------------------------------------------------------
  
  
  amortizacion <- function(df,pct.financiado = 1, n = 30, r = 0.07 ){
    require(tidyverse)
    
    n.inversiones <- df %>% filter(Inversion != 0) %>% nrow()
    
    primer.ingreso <- filter(df, Ingresos.Brutos != 0)
    primer.ingreso <- primer.ingreso$Año %>%  as.character() %>% as.numeric() %>% min()
    
    df <- df %>% filter(Inversion != 0)
    inversion.input <- df[1,]
    inversion.input$Inversion <- inversion.input$Inversion*pct.financiado
    año.inversion <- inversion.input$Año %>% as.character() %>% as.numeric()
    
    ### Definicion periodo de gracia
    if (año.inversion < primer.ingreso ) {
      pg = primer.ingreso - año.inversion
    }else{
      pg = 0 
    }
    
    # creacion de escenario inversión -----------------------------------------
    ## al momento de crear el escenario sumo n+pg por el periodo de gracia de cada pago
    escenario <- data_frame(Año = numeric(n + pg), 
                            Saldo = numeric(n + pg),
                            Intereses = numeric(n + pg),
                            Amortizacion = numeric(n + pg))
    escenario$Año <- seq_len(n + pg) + año.inversion - 1 # Llenado de los años correspondientes al escenario
    escenario$Amortizacion <- inversion.input$Inversion/n # Calculo de los pagos de amortización anuales
    
    
    if (pg == 0) {
      
      escenario <- escenario %>% 
        mutate(Saldo = inversion.input$Inversion - cumsum(escenario$Amortizacion),
               Intereses = (Saldo + Amortizacion)*r)
      
    }else {
      escenario$Amortizacion[1:pg] <- 0 # Set de periodo de gracia
      escenario <- escenario %>% 
        mutate(Saldo = inversion.input$Inversion - cumsum(escenario$Amortizacion),
               Intereses = (Saldo + Amortizacion)*r)
    }
    
    
    if (exists("Componente",df)) {
      escenario  <- escenario %>% mutate(Pago = Intereses + Amortizacion)
      escenario$Componente <- inversion.input$Componente
    } else {
      escenario  <- escenario %>% mutate(Pago = Intereses + Amortizacion)
    }
    
    for (i in 2:n.inversiones) {
      inversion.input <- df[i,]
      inversion.input$Inversion <- inversion.input$Inversion*pct.financiado
      año.inversion <- inversion.input$Año %>% as.character() %>% as.numeric()
      
      ### Definicion periodo de gracia
      if (año.inversion < primer.ingreso ) {
        pg = primer.ingreso - año.inversion
      }else{
        pg = 0 
      }
      
      # creacion de escenario inversión -----------------------------------------
      ## al momento de crear el escenario sumo n+pg por el periodo de gracia de cada pago
      tmp <- data_frame(Año = numeric(n + pg), 
                        Saldo = numeric(n + pg),
                        Intereses = numeric(n + pg),
                        Amortizacion = numeric(n + pg))
      tmp$Año <- seq_len(n + pg) + año.inversion - 1 # Llenado de los años correspondientes al escenario
      tmp$Amortizacion <- inversion.input$Inversion/n # Calculo de los pagos de amortización anuales
      
      
      if (pg == 0) {
        
        tmp <- tmp %>% 
          mutate(Saldo = inversion.input$Inversion - cumsum(tmp$Amortizacion),
                 Intereses = (Saldo + Amortizacion)*r)
        
      }else {
        tmp$Amortizacion[1:pg] <- 0 # Set de periodo de gracia
        tmp <- tmp %>% 
          mutate(Saldo = inversion.input$Inversion - cumsum(tmp$Amortizacion),
                 Intereses = (Saldo + Amortizacion)*r)
      }
      
      if (exists("Componente",df)) {
        tmp  <- tmp %>% mutate(Pago = Intereses + Amortizacion)
        tmp$Componente <- inversion.input$Componente
      } else {
        tmp  <- tmp %>% mutate(Pago = Intereses + Amortizacion)
      }
      
      escenario <- rbind(escenario, tmp)
    }
    
    if (exists("Componente",df)) {
      escenario <- escenario %>% 
        group_by(Año, Componente) %>% 
        summarise_all(sum)
      escenario 
    }else{
      escenario <- escenario %>% 
        group_by(Año) %>% 
        summarise_all(sum)
      escenario$Año <- as.factor(escenario$Año)
      escenario
    }
    escenario$Año <- as.factor(escenario$Año)
    escenario
  }
  
  financiamiento.sistema11 <- inversiones.sistema11 %>% 
    map2(ingresos.sistema11, left_join) %>% 
    map(amortizacion,pct.financiado = pct.financiado, n = n, r = r)
  
  financiamiento.elemento11 <- inversiones.elemento11 %>%
    map2(ingresos.elemento11, left_join) %>% 
    map(amortizacion,pct.financiado = pct.financiado, n = n, r = r)
  
  # IVA e ISR ---------------------------------------------------------------------
  
  Impuestos.sistema11 <- map2(ingresos.sistema11,inversiones.sistema11,left_join) %>%
    map2(costos.sistema11, left_join, by = "Año") %>%
    map(replace_na, list(IVAxCobrar.y = 0)) %>% 
    map(mutate, IVAxCobrar = IVAxCobrar.x + IVAxCobrar.y) %>%
    map(select, -Inversion, -Royalty, -Ingresos.Brutos, -IVAxCobrar.x, -IVAxCobrar.y, -Costos ) %>% 
    map(mutate, 
        IVA.aux1 = cumsum(IVAxCobrar - IVAxPagar),
        IVA.aux2 = IVAxCobrar - IVAxPagar,
        IVA.Neto = if_else(lag(IVA.aux1) < 0 ,IVA.aux2, IVA.aux1)) 

  
  impuestos.elemento11 <- map2(ingresos.elemento11,inversiones.elemento11,left_join) %>%
    map2(costos.elemento11, left_join, by = "Año") %>%
    map(replace_na, list(IVAxCobrar.y = 0)) %>% 
    map(mutate, IVAxCobrar = IVAxCobrar.x + IVAxCobrar.y) %>%
    map(select, -Inversion, -Royalty, -Ingresos.Brutos, -IVAxCobrar.x, -IVAxCobrar.y, -Costos ) %>% 
    map(mutate, 
        IVA.aux1 = cumsum(IVAxCobrar - IVAxPagar),
        IVA.aux2 = IVAxCobrar - IVAxPagar,
        IVA.Neto = if_else(lag(IVA.aux1) < 0 ,IVA.aux2, IVA.aux1)) %>% 
    map(select, -contains("aux"))
  
```


# Evaluación de escenarios

```{r Valor base, message=FALSE, warning=FALSE, include=FALSE}

  ### Creación de data frames que sirven de input para el calculo del VP base del 
  ### proyecto y VP del financiamiento en las modalidades: 
  ### Sistema completo, portipo de sistema y por elemento del sistema
  df.sistema11 <- ingresos.sistema11 %>%
    map2(costos.sistema11, full_join) %>%
    map(select, -contains("IVA")) %>%
    map2(inversiones.sistema11, full_join) %>%
    map(select, -contains("IVA")) %>%
    map2(financiamiento.sistema11, full_join) %>%
    map(select, -Saldo, -Amortizacion) %>%
    map2(Impuestos.sistema11, full_join) %>%
    map(select, -contains("IVAx")) %>%
    map(replace_na, replace = list(Ingresos.Brutos = 0,
                                   Royalty = 0,
                                   ISR = 0,
                                   Costos = 0,
                                   Inversion = 0,
                                   Pago = 0,
                                   IVA.Neto = 0,
                                   Intereses = 0))
  
  df.sistema.completo11 <- df.sistema11 %>% 
    bind_rows() %>% 
    group_by(Año) %>% 
    summarise_each("sum") 
  
  df.elemento11 <- ingresos.elemento11 %>%
    map2(costos.elemento11, full_join) %>%
    map(select, -contains("IVA")) %>%
    map2(inversiones.elemento11, full_join) %>%
    map(select, -contains("IVA")) %>%
    map2(financiamiento.elemento11, full_join) %>%
    map(select, -Saldo, -Amortizacion) %>%
    map2(impuestos.elemento11, full_join) %>%
    map(select, -contains("IVAx")) %>%
    map(replace_na, replace = list(Ingresos.Brutos = 0,
                                   Royalty = 0,
                                   ISR = 0,
                                   Costos = 0,
                                   Inversion = 0,
                                   Pago = 0,
                                   IVA.Neto = 0,
                                   Intereses = 0))
  
  ### Funciones que calculan vpn base y de financiamiento respectivamente
  calcular_fen <- function(df,r,horizonte = 2062, res = 1, regimen.fiscal = FALSE){
    
    
    df$regimen.fiscal <- regimen.fiscal
    df <-  df %>% 
      mutate(IVA.Neto = if_else(IVA.Neto > 0,0,IVA.Neto),
             ISR2 = if_else(regimen.fiscal == FALSE, ISR, (Ingresos.Brutos - Costos)*isr2),
             FEN      =  Ingresos.Brutos
             - ISR2
             - Costos
             - Inversion
             # - Pago
             + IVA.Neto,
             Año = as.numeric(Año)) %>% 
      filter(Año <= horizonte) %>% 
      arrange(Año)
    
    irr_safe <- safely(irr)
    flujo.base <- sum(df$FEN)
    vp.base <- npv(r = r, cf = df$FEN)
    tir <- ifelse(is.null(irr_safe(df$FEN)$result), NA, irr_safe(df$FEN)$result)
    
    if (res == 1) {
      res <- data.frame(flujo.base, vp.base, tir)
    } else {
      df
    }
    
  }
  calcular_vpnf <- function(df,r,horizonte = 2062, res = 1, regimen.fiscal = FALSE,
                            pct.financiado = pct.financiado){
    
    df$regimen.fiscal <- regimen.fiscal
    
    
    df <-  df %>% 
      mutate(FEN = Inversion*pct.financiado - Pago + Intereses*isr2,
             Año = as.numeric(Año)) %>% 
      filter(Año <= horizonte) %>% 
      arrange(Año)
    
    flujo.fin <- sum(df$FEN)
    vp.fin <- npv(r = r, cf = df$FEN)
    
    if (res == 1) {
      res <- data.frame(flujo.fin, vp.fin)
    } else {
      df
    }
  }

  ### Parametros del modelo
  n.multi <- primer.año + n.concesion.multi
  n.poli <- primer.año + n.concesion.poli
  r.input <- list(wacc)
  horizonte.input <- list(n.multi)
  res.input <- list(1)
  regimen.fiscal.input <-  list(regimen.fiscal)
  

  params.completo <- list(df = list(df.sistema.completo11), r = r.input, horizonte = horizonte.input, res = res.input, regimen.fiscal = regimen.fiscal.input)
  
  data <- df.sistema11
  horizonte.input <- list(n.poli, n.multi)
  params.sistema <- list(df = data, r = r.input, horizonte = horizonte.input, res = res.input, regimen.fiscal = regimen.fiscal.input)
  
  data <- df.elemento11
  horizonte.input <- list(n.multi, n.poli, n.multi, n.multi)
  params.elemento <- list(df = data, r = r.input, horizonte = horizonte.input, res = res.input, regimen.fiscal = regimen.fiscal.input)
  

  ### Calculo de vp base para cada modalidad
  
  valor.sistema.completo <- pmap(params.completo, calcular_fen)
  valor.sistema11 <- pmap(params.sistema, calcular_fen)
  valor.elemento11 <- pmap(params.elemento, calcular_fen)

  valor.sistema11 <- bind_rows(valor.sistema11, .id = "Sistema")
  valor.elemento11 <- bind_rows(valor.elemento11, .id = "Elemento")
  
  ### Parametros para financiamiento 
  r.input <- list(r)
  horizonte.input <- list(n.multi)
  res.input <- list(1)
  regimen.fiscal.input <-  list(regimen.fiscal)
  
  params.completo.fin <- list(df = list(df.sistema.completo11), r = r.input, horizonte = horizonte.input, res = res.input, regimen.fiscal = regimen.fiscal.input, pct.financiado = list(pct.financiado))
  
  data <- df.sistema11
  horizonte.input <- list(n.poli, n.multi)
  params.sistema.fin <- list(df = data, r = r.input, horizonte = horizonte.input, res = res.input, regimen.fiscal = regimen.fiscal.input, pct.financiado = list(pct.financiado))
  
  data <- df.elemento11
  horizonte.input <- list(n.multi, n.poli, n.multi, n.multi)
  params.elemento.fin <- list(df = data, r = r.input, horizonte = horizonte.input, res = res.input, regimen.fiscal = regimen.fiscal.input, pct.financiado = list(pct.financiado))
  
  
  ### Calculo de vp del financiamiento para cada modalidad
  
  valor.sistema.completo.fin <- pmap(params.completo.fin, calcular_vpnf)
  valor.sistema11.fin <- pmap(params.sistema.fin, calcular_vpnf)
  valor.elemento11.fin <- pmap(params.elemento.fin, calcular_vpnf)
  valor.sistema11.fin <- bind_rows(valor.sistema11.fin, .id = "Sistema")
  valor.elemento11.fin <- bind_rows(valor.elemento11.fin, .id = "Elemento")
  
  ### DF para cada variedad
  valor.completo <- bind_cols(valor.sistema.completo,
                                   valor.sistema.completo.fin) %>% 
    mutate(vp.total = vp.base + vp.fin)
  
  valor.sistema <- left_join(valor.sistema11, valor.sistema11.fin) %>% 
    mutate(vp.total = vp.base + vp.fin)
  
  valor.elemento <- left_join(valor.elemento11, valor.elemento11.fin) %>% 
    mutate(vp.total = vp.base + vp.fin)
  
  
  
  resultado <- list(Completo = valor.completo, 
                    Sistema  = valor.sistema, 
                    Elemento = valor.elemento)
  
  resultado <- resultado %>% 
    map(select, -flujo.base, -flujo.fin) %>% 
    map(mutate, 
        vp.base = formattable::currency(vp.base, digits = 0),
        vp.fin  = formattable::currency(vp.fin, digits = 0),
        vp.total  = formattable::currency(vp.total, digits = 0),
        tir = formattable::percent(tir)) %>% 
    map(select, -vp.fin, -vp.total)

valor1 <- resultado$Sistema


```

## Primer escenario de negociación

Como se estableció al inicio de este análisis, en este caso SIGSA realiza la inversión en infraestructura y superestructura. A su vez, tambien se encarga de la operación. Podemos pensar en este escenario como el base, el cual es el que realmente valua cuanto vale este proyecto al completo. Si observamos los resultados obtenidos con los parámetros definidos previamente, obtenemos lo siguiente:

`r knitr::kable(valor1, col.names = c("Sistema","VPN", "TIR"))`

Estos valores pudiesen ser mayores, pero la inclusión del riesgo país en el análisis disminuye su valor. Ahora bien, nos da tambien una mayor certeza de cuanto vale el proyecto. En este caso el valor completo del proyecto es `r valor1$vp.base %>% sum()`.

Cabe resaltar que el sistema multimodal se encuentra subdividido en varios elementos, siendo estos los 2 puertos y el ferrocarril. Debido a que toda la información tambien se encuentra clasificada para cada uno de estos, podemos observar el valor que aportan. 


```{r, echo=FALSE, message=FALSE, warning=FALSE}
resultado$Elemento %>% filter(Elemento != "Poliductos") %>% 
  knitr::kable(col.names=c("Elemento", "VPN", "TIR"))
```

El valor de los puertos no es el mismo, aunque muy similar, debido a que las inversiones asociadas a cada uno e ellos son distintas. Esto sucede porque existen distintas cantidades de movimientos de tierra que realizar en cada uno de los puertos.

Los valores que hemos visto anteriormente seran los que utilizaremos para valuar en cuanto se puede otorgar la concesión de cada sistema, o en dado el caso cada elemento del sistema multimodal. Para realizar la valuación de la concesión, se valuara utilizando una tasa de descuento que no incluye el riesgo pais, para este tipo de negocios. El motivo de la no inclusión es porque SIGSA ya es una empresa guatemalteca. En este caso la tasa a utilizar es de `r expected.return2 %>% percent()`

```{r, echo=FALSE, message=FALSE, warning=FALSE}

# Calculo de canones Concesión e Infraestructura-------------------------------------------------
r.ice = expected.return2

### Calculo valor de concesion

concesion.completo <- valor.completo$vp.base %>%   
    canon(tasa.descuento.ice = r.ice, 
          n.canon = n.concesion.multi, 
          pg = pg, 
          pct.pago.anticipado = pct.pago.anticipado)
 
concesion.completo$n <- n.concesion.multi  

concesion.sistema  <-  valor.sistema$vp.base %>% 
    canon(tasa.descuento.ice = r.ice, 
          n.canon = c(n.concesion.poli ,n.concesion.multi),
          pg = pg,
          pct.pago.anticipado = pct.pago.anticipado)
  
concesion.sistema$Sistema <- valor.sistema$Sistema  
concesion.sistema <- concesion.sistema %>% 
  mutate(n = if_else(Sistema == "Energia", 
                     n.concesion.poli, 
                     n.concesion.multi))

concesion.elemento <-  valor.elemento$vp.base %>% 
    canon(tasa.descuento.ice = r.ice, 
          n.canon = c(n.concesion.multi,n.concesion.poli,n.concesion.multi,n.concesion.multi),
          pg = pg,
          pct.pago.anticipado = pct.pago.anticipado)

concesion.elemento$Elemento <- valor.elemento$Elemento
concesion.elemento <- concesion.elemento %>% 
  mutate(n = if_else(Elemento == "Poliductos", 
                     n.concesion.poli, 
                     n.concesion.multi))

concesion.sistema %>% mutate(pago = formattable::currency(pago, digits = 0),
                             pago.anticipado = formattable::currency(pago.anticipado, digits = 0)) %>% 
  knitr::kable(col.names = c("Pago", "Pago anticipado","Sistema","Tiempo Concesión"))


```

## Segundo Escenario de negociación

En este escenario de negociación SIGSA realiza la inversión en infraestructura. Por esto cobra un canon por concepto de concesión del proyecto y uno adiconal por el uso de la infraestructura. Adicionalmente se percibe un 5% de los ingresos brutos, el cual fue definido como royalty. El 3ero, en este caso, se encarga de la operación y la inversión en superestructura.

Debido a que en este escenario existe también el canon de infraestructura, este debe de ser calculado. Para eso tomaremos las mismas condiciones de pago anticipado y tasa utilizada para el canon de la concesión. El valor del canon será el valor presente de la inversión llevado a pagos durante la duración de la concesión. Se destaca que durante los años en que no existen ingresos, no se realiza pago alguno de los canon. Es hasta que existen ingresos que se materializan los pagos. 

```{r, echo=FALSE, message=FALSE, warning=FALSE}
### Calculo uso infraestructuras

canon.infra.completo <- inversiones.sistema10 %>% 
  bind_rows(.id = "Sistema") %>% 
  filter(Componente == "Infraestructura") %>% 
  summarize(Inversion = sum(Inversion)) %>% 
  .$Inversion %>% 
  npv(r = r.ice) %>% 
  canon(tasa.descuento.ice = r.ice,
        n.canon = n.concesion.multi,
        pg = pg,
        pct.pago.anticipado = pct.pago.anticipado)

canon.infra.completo$n <- n.concesion.multi

canon.infra.sistema <- inversiones.sistema10  %>% 
  map(filter, Componente == "Infraestructura") %>% 
  map(ungroup) %>% 
  map(select, Inversion) %>% 
  map(function(df) npv(r = r.ice, cf = df$Inversion)) %>% 
  bind_rows() %>% 
  gather(Sistema, Canon.ICE) %>% 
  .$Canon.ICE %>% 
  canon(tasa.descuento.ice = r.ice, 
        n.canon = c(n.concesion.poli,n.concesion.multi),
        pct.pago.anticipado = pct.pago.anticipado,
        pg = pg)

canon.infra.sistema$Sistema <- valor.sistema$Sistema  
canon.infra.sistema <- canon.infra.sistema %>% 
  mutate(n = if_else(Sistema == "Energia", n.concesion.poli, n.concesion.multi))


canon.infra.elemento <- inversiones.elemento10  %>% 
  map(filter, Componente == "Infraestructura") %>% 
  map(ungroup) %>% 
  map(select, Inversion) %>% 
  map(function(df) npv(r = r.ice, cf = df$Inversion)) %>% 
  bind_rows() %>% 
  gather(Elemento, Canon.ICE) %>% 
  .$Canon.ICE %>% 
  canon(tasa.descuento.ice = r.ice, 
        n.canon = c(n.concesion.multi,
                   n.concesion.poli,
                   n.concesion.multi,
                   n.concesion.multi), 
        pct.pago.anticipado = pct.pago.anticipado, 
        pg = pg)

canon.infra.elemento$Elemento <- valor.elemento$Elemento

canon.infra.elemento <- canon.infra.elemento %>% 
  mutate(n = if_else(Elemento == "Poliductos", n.concesion.poli, n.concesion.multi))

canon.infra.sistema %>% 
  mutate(pago = formattable::currency(pago, digits = 0),
                             pago.anticipado = formattable::currency(pago.anticipado, digits = 0)) %>% 
  knitr::kable(col.names = c("Pago", "Pago anticipado","Sistema","Tiempo Concesión"))
```

```{r, warning=FALSE, include=FALSE}

#### Funcion que crea df "costos.adicionales" que usare para la evaluacion de fen para sistema y un tercero 

calcular.costos.adicionales <- function(df, nombre, pg){
  costos.adicionales <- data.frame(Año = numeric(df$n + 1 ),
                                      Anticipo = numeric(df$n + 1),
                                      Pago = numeric(df$n + 1 ))
  costos.adicionales[1,] <- c(primer.año, df$pago.anticipado, 0)
  costos.adicionales$Año <- seq(1:(df$n + 1)) + primer.año - 1
  costos.adicionales$Año <- costos.adicionales$Año %>% as.factor()
  if (pg == 0) {
  costos.adicionales$Pago[2:(df$n + 1)] <- df$pago
  } else{
  costos.adicionales$Pago[2:(2 + pg)] <- 0
  costos.adicionales$Pago[(2 + pg):(df$n + 1 )] <- df$pago
  }
  costos.adicionales <- costos.adicionales %>% 
    mutate(IVAxCobrar = (Anticipo + Pago)*0.12)
  names(costos.adicionales)[2:3] <- paste0(names(costos.adicionales)[2:3],".",nombre)
  costos.adicionales
  }

### Data Frames costos adicionales para cada nivel

valores.concesion.completo <- calcular.costos.adicionales(concesion.completo, "concesion", pg = pg)
valores.canon.infr.completo <- calcular.costos.adicionales(canon.infra.completo, "canon.infra", pg = pg)

valores.concesion.sistema <- concesion.sistema %>% 
  split(.$Sistema) %>% 
  map(calcular.costos.adicionales, "concesion", pg = 1)

valores.canon.infr.sistema <- canon.infra.sistema %>% 
  split(.$Sistema) %>% 
  map(calcular.costos.adicionales, "canon.infra", pg = pg)

valores.concesion.elemento <- concesion.elemento %>% 
  split(.$Elemento) %>% 
  map(calcular.costos.adicionales, "concesion", pg = pg)

valores.canon.infr.elemento <- canon.infra.elemento %>% 
  split(.$Elemento) %>% 
  map(calcular.costos.adicionales, "canon.infra", pg = pg)


# Separacion costos e inversiones 3ro -------------------------------------

### Separacion de costos e inversiones de 3ro y propios

#### Sistema
costos.sistema.3ro <- costos.sistema10 %>% 
  map(filter, Componente != "Infraestructura") %>% 
  map(group_by, Año) %>%
  map(summarise_each, "sum", -Componente)

inversiones.sistema.3ro <- inversiones.sistema10 %>% 
  map(filter, Componente != "Infraestructura") %>% 
  map(group_by, Año) %>%
  map(summarise_each, "sum", -Componente)

costos.sistema.3ro <- costos.sistema.3ro %>% 
  map2(valores.concesion.sistema, left_join, by = "Año") %>% 
  map(mutate, IVAxCobrar = IVAxCobrar.x + IVAxCobrar.y,
      Costos = Costos + Anticipo.concesion + Pago.concesion) %>% 
  map(select, -IVAxCobrar.x, -IVAxCobrar.y, -Anticipo.concesion, -Pago.concesion) %>% 
  map2(valores.canon.infr.sistema, left_join, by = "Año") %>% 
  map(mutate, IVAxCobrar = IVAxCobrar.x + IVAxCobrar.y,
      Costos = Costos + Anticipo.canon.infra + Pago.canon.infra) %>% 
  map(select, -IVAxCobrar.x, -IVAxCobrar.y, -Anticipo.canon.infra, -Pago.canon.infra) %>% 
  map2(ingresos.sistema11, left_join, by = "Año") %>% 
  map(replace_na, list(Royalty = 0)) %>% 
  map(mutate, Costos = Costos + Royalty,
      IVAxCobrar = Costos*0.12) %>% 
  map(select, Año, Costos, IVAxCobrar)
  

#### Elemento
costos.elemento.3ro <- costos.elemento10 %>% 
  map(filter, Componente != "Infraestructura") %>% 
  map(group_by, Año) %>%
  map(summarise_each, "sum", -Componente)

inversiones.elemento.3ro <- inversiones.elemento10 %>% 
  map(filter, Componente != "Infraestructura") %>% 
  map(group_by, Año) %>%
  map(summarise_each, "sum", -Componente)

costos.elemento.3ro <- costos.elemento.3ro %>% 
  map2(valores.concesion.elemento, left_join, by = "Año") %>% 
  map(mutate, IVAxCobrar = IVAxCobrar.x + IVAxCobrar.y,
      Costos = Costos + Anticipo.concesion + Pago.concesion) %>% 
  map(select, -IVAxCobrar.x, -IVAxCobrar.y, -Anticipo.concesion, -Pago.concesion) %>% 
  map2(valores.canon.infr.elemento, left_join, by = "Año") %>% 
  map(mutate, IVAxCobrar = IVAxCobrar.x + IVAxCobrar.y,
      Costos = Costos + Anticipo.canon.infra + Pago.canon.infra) %>% 
  map(select, -IVAxCobrar.x, -IVAxCobrar.y, -Anticipo.canon.infra, -Pago.canon.infra) %>% 
  map2(ingresos.elemento11, left_join, by = "Año") %>% 
  map(replace_na, list(Royalty = 0)) %>% 
  map(mutate, Costos = Costos + Royalty,
      IVAxCobrar = Costos*0.12) %>% 
  map(select, Año, Costos, IVAxCobrar)


#### Calculo de ingresos y costos propios

ingresos.sistema.propios <- map2(ingresos.sistema11, valores.concesion.sistema, full_join, by = "Año") %>% 
  map2(valores.canon.infr.sistema, left_join, by = "Año") %>% 
  map(select, Año, Royalty, contains("Anticipo"), contains("Pago")) %>% 
  map(replace_na, replace = list(Royalty = 0, Anticipo.concesion = 0, Anticipo.canon.infra = 0,
                                 Pago.concesion = 0, Pago.canon.infra = 0)) %>% 
  map(mutate, Ingresos.Brutos = Royalty + Anticipo.concesion + Anticipo.canon.infra +
      Pago.concesion + Pago.canon.infra) %>% 
  map(select, Año, Ingresos.Brutos) %>% 
  map(mutate, IVAxPagar = Ingresos.Brutos*0.12,
      Año = as.numeric(as.character(Año))) %>% 
  map(arrange, Año)

ingresos.elemento.propios <- map2(ingresos.elemento11, valores.concesion.elemento, full_join, by = "Año") %>% 
  map2(valores.canon.infr.elemento, left_join, by = "Año") %>% 
  map(select, Año, Royalty, contains("Anticipo"), contains("Pago")) %>% 
  map(replace_na, replace = list(Royalty = 0, Anticipo.concesion = 0, Anticipo.canon.infra = 0,
                                 Pago.concesion = 0, Pago.canon.infra = 0)) %>% 
  map(mutate, Ingresos.Brutos = Royalty + Anticipo.concesion + Anticipo.canon.infra +
        Pago.concesion + Pago.canon.infra) %>% 
  map(select, Año, Ingresos.Brutos) %>% 
  map(mutate, IVAxPagar = Ingresos.Brutos*0.12,
      Año = as.numeric(as.character(Año))) %>% 
  map(arrange, Año)


costos.sistema.propios <- costos.sistema10 %>% 
  map(filter, Componente == "Infraestructura")  %>% 
  map(group_by, Año) %>%
  map(summarise_each, "sum", -Componente) %>% 
  map(ungroup) %>% 
  map(mutate, Año = as.numeric(as.character(Año)))

costos.sistema.propios <- map2(costos.sistema.propios, ingresos.sistema.propios, full_join) %>%
  map(replace_na, list(Costos = 0, IVAxCobrar = 0)) %>% 
  map(mutate, Gastos.comerc = pct.gastos.comercializacion*Ingresos.Brutos,
      Costos = Costos + Gastos.comerc,
      IVAxCobrar = Costos*0.12) %>% 
  map(select, -IVAxPagar, -Gastos.comerc, -Ingresos.Brutos)

inversiones.sistema.propios <- inversiones.sistema10 %>% 
  map(filter, Componente == "Infraestructura") %>% 
  map(group_by, Año) %>%
  map(summarise_each, "sum", -Componente) %>% 
  map(ungroup) %>% 
  map(mutate, Año = as.numeric(as.character(Año)))

costos.elemento.propios <- costos.elemento10 %>% 
  map(filter, Componente == "Infraestructura")  %>% 
  map(group_by, Año) %>%
  map(summarise_each, "sum", -Componente) %>% 
  map(ungroup) %>% 
  map(mutate, Año = as.numeric(as.character(Año)))

costos.elemento.propios <- map2(costos.elemento.propios, ingresos.elemento.propios, full_join) %>% 
  map(replace_na,  list(Costos = 0, IVAxCobrar = 0)) %>% 
  map(mutate, Gastos.comerc = pct.gastos.comercializacion*Ingresos.Brutos,
      Costos = Costos + Gastos.comerc,
      IVAxCobrar = Costos*0.12) %>% 
  map(select, -IVAxPagar, -Gastos.comerc, -Ingresos.Brutos)

inversiones.elemento.propios <- inversiones.elemento10 %>% 
  map(filter, Componente == "Infraestructura") %>% 
  map(group_by, Año) %>%
  map(summarise_each, "sum", -Componente) %>% 
  map(ungroup) %>% 
  map(mutate, Año = as.numeric(as.character(Año)))



# Financiamiento 3ro y propio ----------------------------------------------


financiamiento.sistema.3ro <- inversiones.sistema.3ro %>% 
  map2(ingresos.sistema11, left_join) %>% 
  map(amortizacion, 
      pct.financiado = pct.financiado,
      n = n,
      r = r)

financiamiento.elemento.3ro <- inversiones.elemento.3ro %>% 
  map2(ingresos.elemento11, left_join) %>% 
  map(amortizacion,
      pct.financiado = pct.financiado,
      n = n,
      r = r)


financiamiento.sistema.propios <- inversiones.sistema.propios %>% 
  map2(ingresos.sistema.propios, left_join) %>% 
  map(amortizacion,
      pct.financiado = pct.financiado,
      n = n,
      r = r)  %>% 
  map(ungroup) %>% 
  map(mutate, Año = as.numeric(as.character(Año)))


financiamiento.elemento.propios <- inversiones.elemento.propios %>% 
  map2(ingresos.elemento.propios, left_join) %>% 
  map(amortizacion,
      pct.financiado = pct.financiado,
      n = n,
      r = r) %>% 
  map(ungroup) %>% 
  map(mutate, Año = as.numeric(as.character(Año)))


# IVA 3ro y propios -------------------------------------------------------

impuestos.sistema.3ro <- map2(ingresos.sistema11, inversiones.sistema.3ro, left_join) %>% 
  map2(costos.sistema.3ro, left_join, by = "Año") %>% 
  map(replace_na, list(IVAxCobrar.y = 0)) %>% 
  map(select, -Inversion, -Royalty, -Ingresos.Brutos, -Costos ) %>% 
  map(mutate,
      IVAxCobrar = IVAxCobrar.x + IVAxCobrar.y,
      IVA.aux1 = cumsum(IVAxCobrar - IVAxPagar),
      IVA.aux2 = IVAxCobrar - IVAxPagar,
      IVA.Neto = if_else(lag(IVA.aux1) < 0 ,IVA.aux2, IVA.aux1)) %>% 
  map(select, -IVAxCobrar.x, -IVAxCobrar.y)


impuestos.elemento.3ro <- map2(ingresos.elemento11, inversiones.elemento.3ro, left_join) %>% 
  map2(costos.elemento.3ro, left_join, by = "Año") %>% 
  map(replace_na, list(IVAxCobrar.y = 0)) %>% 
  map(select, -Inversion, -Royalty, -Ingresos.Brutos, -Costos ) %>% 
  map(mutate,
      IVAxCobrar = IVAxCobrar.x + IVAxCobrar.y,
      IVA.aux1 = cumsum(IVAxCobrar - IVAxPagar),
      IVA.aux2 = IVAxCobrar - IVAxPagar,
      IVA.Neto = if_else(lag(IVA.aux1) < 0 ,IVA.aux2, IVA.aux1)) %>% 
  map(select, -IVAxCobrar.x, -IVAxCobrar.y)



impuestos.sistema.propios <- map2(ingresos.sistema.propios, inversiones.sistema.propios, left_join) %>% 
  map2(costos.sistema.propios, left_join, by = "Año") %>% 
  map(select, -Inversion, -Ingresos.Brutos, -Costos ) %>% 
  map(mutate,
      IVAxCobrar = IVAxCobrar.x + IVAxCobrar.y,
      IVA.aux1 = cumsum(IVAxCobrar - IVAxPagar),
      IVA.aux2 = IVAxCobrar - IVAxPagar,
      IVA.Neto = if_else(lag(IVA.aux1) < 0 ,IVA.aux2, IVA.aux1)) %>% 
  map(select, -IVAxCobrar.x, -IVAxCobrar.y)

impuestos.elemento.propios <- map2(ingresos.elemento.propios, inversiones.elemento.propios, left_join) %>% 
  map2(costos.elemento.propios, left_join, by = "Año") %>% 
  map(select, -Inversion, -Ingresos.Brutos, -Costos ) %>% 
  map(mutate,
      IVAxCobrar = IVAxCobrar.x + IVAxCobrar.y,
      IVA.aux1 = cumsum(IVAxCobrar - IVAxPagar),
      IVA.aux2 = IVAxCobrar - IVAxPagar,
      IVA.Neto = if_else(lag(IVA.aux1) < 0 ,IVA.aux2, IVA.aux1)) %>% 
  map(select, -IVAxCobrar.x, -IVAxCobrar.y)



# Calculo VPN escenario 10  ------------------------------------------------------------

### Creación de data frames que sirven de input para el calculo del VP base del 
### proyecto y VP del financiamiento en las modalidades: 
### Sistema completo, portipo de sistema y por elemento del sistema
df.sistema.3ro <- ingresos.sistema11 %>%
  map2(costos.sistema.3ro, full_join) %>%
  map(select, -contains("IVA")) %>%
  map2(inversiones.sistema.3ro, full_join) %>%
  map(select, -contains("IVA")) %>%
  map2(financiamiento.sistema.3ro, full_join) %>%
  map(select, -Saldo, -Amortizacion) %>%
  map2(impuestos.sistema.3ro, full_join) %>%
  map(select, -contains("IVAx")) %>%
  map(replace_na, replace = list(Ingresos.Brutos = 0,
                                 Royalty = 0,
                                 ISR = 0,
                                 Costos = 0,
                                 Inversion = 0,
                                 Pago = 0,
                                 IVA.Neto = 0,
                                 Intereses = 0))


df.sistema.propios <- ingresos.sistema.propios %>%
  map2(costos.sistema.propios, full_join) %>%
  map(select, -contains("IVA")) %>%
  map2(inversiones.sistema.propios, full_join) %>%
  map(select, -contains("IVA")) %>%
  map2(financiamiento.sistema.propios, full_join) %>%
  map(select, -Saldo, -Amortizacion) %>%
  map2(impuestos.sistema.propios, full_join) %>%
  map(select, -contains("IVAx")) %>% 
  map(mutate, ISR = Ingresos.Brutos*isr) %>% 
  map(arrange, Año) %>% 
  map(replace_na, list(Ingresos.Brutos = 0,
                       Costos = 0,
                       Inversion = 0,
                       Intereses = 0,
                       Pago = 0,
                       IVA.Neto = 0))


df.elemento.3ro <- ingresos.elemento11 %>%
  map2(costos.elemento.3ro, full_join) %>%
  map(select, -contains("IVA")) %>%
  map2(inversiones.elemento.3ro, full_join) %>%
  map(select, -contains("IVA")) %>%
  map2(financiamiento.elemento.3ro, full_join) %>%
  map(select, -Saldo, -Amortizacion) %>%
  map2(impuestos.elemento.3ro, full_join) %>%
  map(select, -contains("IVAx")) %>%
  map(replace_na, replace = list(Ingresos.Brutos = 0,
                                 Royalty = 0,
                                 ISR = 0,
                                 Costos = 0,
                                 Inversion = 0,
                                 Pago = 0,
                                 IVA.Neto = 0,
                                 Intereses = 0))

df.elemento.propios  <- ingresos.elemento.propios %>%
  map2(costos.elemento.propios, full_join) %>%
  map(select, -contains("IVA")) %>%
  map2(inversiones.elemento.propios, full_join) %>%
  map(select, -contains("IVA")) %>%
  map2(financiamiento.elemento.propios, full_join) %>%
  map(select, -Saldo, -Amortizacion) %>%
  map2(impuestos.elemento.propios, full_join) %>%
  map(select, -contains("IVAx")) %>% 
  map(mutate, ISR = Ingresos.Brutos*isr) %>% 
  map(arrange, Año) %>% 
  map(replace_na, list(Ingresos.Brutos = 0,
                       Costos = 0,
                       Inversion = 0,
                       Intereses = 0,
                       Pago = 0,
                       IVA.Neto = 0))

params.sistema$df <- df.sistema.3ro
params.elemento$df <- df.elemento.3ro
valor.sistema.10.3ro <-  pmap(params.sistema, calcular_fen)
valor.elemento.10.3ro <- pmap(params.elemento, calcular_fen)

params.sistema$df <- df.sistema.propios
params.elemento$df <- df.elemento.propios
valor.sistema.10.propio <- pmap(params.sistema, calcular_fen)
valor.elemento.10.propio <- pmap(params.elemento, calcular_fen)

params.sistema.fin$r <- list(expected.return)
params.elemento.fin$r <- list(expected.return)
params.sistema.fin$df <- df.sistema.3ro
params.elemento.fin$df <- df.elemento.3ro

valor.sistema.fin.3ro <- pmap(params.sistema.fin, calcular_vpnf)
valor.elemento.fin.3ro <-  pmap(params.elemento.fin, calcular_vpnf)

params.sistema.fin$df <- df.sistema.propios
params.elemento.fin$df <- df.elemento.propios
valor.sistema.fin.propio <- pmap(params.sistema.fin, calcular_vpnf)
valor.elemento.fin.propio <- pmap(params.elemento.fin, calcular_vpnf)


valor.sistema.10.3ro
valor.sistema.10  <- map2(valor.sistema.10.3ro, valor.sistema.fin.3ro, bind_cols) %>% 
  bind_rows(.id = "Sistema")

valor.elemento.10 <- map2(valor.elemento.10.3ro, valor.elemento.fin.3ro, bind_cols) %>% 
  bind_rows(.id = "Elemento")

valor.3ro.10 <- list(Sistema = valor.sistema.10, Elemento = valor.elemento.10 )

valor.3ro.10 <- valor.3ro.10 %>% 
  map(select, -flujo.base, -flujo.fin, -vp.fin) %>% 
  map(mutate, 
      vp.base = formattable::currency(vp.base, digits = 0),
      tir = formattable::percent(tir))


valor.sistema.10.sigsa  <- map2(valor.sistema.10.propio, valor.sistema.fin.propio, bind_cols) %>% 
  bind_rows(.id = "Sistema")

valor.elemento.10.sigsa  <- map2(valor.elemento.10.propio, valor.elemento.fin.propio, bind_cols) %>% 
  bind_rows(.id = "Elemento")


valor.SIGSA.10 <- list(Sistema = valor.sistema.10.sigsa, Elemento = valor.elemento.10.sigsa)


valor.SIGSA.10 <- valor.SIGSA.10 %>% 
  map(select, -flujo.base, -flujo.fin, -vp.fin) %>% 
  map(mutate, 
      vp.base = formattable::currency(vp.base, digits = 0),
      tir     = formattable::percent(tir))

valor.3ro.10$Sistema
valor.SIGSA.10$Elemento %>% filter(Elemento != "Poliductos")

```

### Valor SIGSA
En este escenario tenemos dos valoraciones, una de SIGSA y la segunda de un 3ro. 

La valoración de SIGSA para cada sistema se puede observar en la tabla siguiente:

`r knitr::kable(valor.SIGSA.10$Sistema, col.names = c("Elemento", "VPN", "TIR"))`

Aca tambien mostramos el valor que se obtendría por cada elemento del Sistema multimodal. En donde podemos observar que ambos puertos son muy convenientes para SIGSA en terminos de VPN y TIR.

`r valor.SIGSA.10$Elemento %>% filter(Elemento != "Poliductos") %>% knitr::kable(col.names = c("Elemento", "VPN", "TIR"))`

### Valor 3ro
Para este caso, se genera un valor muy similar para ambos sistemas, difiriendo unicamente en la TIR por Sistema.
`r knitr::kable(valor.3ro.10$Sistema, col.names = c("Elemento", "VPN", "TIR"))`

El desglose de valor por elemento del Sistema Multimodal se puede observar en la siguiente tabla. En donde el mayor beneficio percibido por elemento vendría de la operación del ferrocarril.
`r valor.3ro.10$Elemento %>% filter(Elemento != "Poliductos") %>% knitr::kable(col.names = c("Elemento", "VPN", "TIR"))`


## Tercer escenario de negociación
```{r, echo=FALSE, message=FALSE, warning=FALSE}

# Escenario 00 ------------------------------------------------------------

# Separacion de costos e inversiones de 3ro

## Sistema
costos.sistema.3ro.00 <- costos.sistema11 %>% 
  map2(valores.concesion.sistema, left_join, by = "Año") %>% 
  map(replace_na, list(Anticipo.concesion = 0, Pago.concesion = 0)) %>% 
  map(mutate, IVAxCobrar = IVAxCobrar.x + IVAxCobrar.y,
      Costos = Costos + Anticipo.concesion + Pago.concesion) %>%
  map(select, -IVAxCobrar.x, -IVAxCobrar.y, -Anticipo.concesion, -Pago.concesion) %>% 
  map2(ingresos.sistema11, left_join, by = "Año") %>% 
  map(replace_na, list(Royalty = 0)) %>% 
  map(mutate, Costos = Costos + Royalty,
              IVAxCobrar = Costos*0.12) %>% 
  map(select, Año, Costos, IVAxCobrar)
  

inversiones.sistema.3ro.00 <- inversiones.sistema11 

#### Elemento
costos.elemento.3ro.00 <- costos.elemento11 %>% 
  map2(valores.concesion.elemento, left_join, by = "Año") %>% 
  map(mutate, IVAxCobrar = IVAxCobrar.x + IVAxCobrar.y,
      Costos = Costos + Anticipo.concesion + Pago.concesion) %>% 
  map(select, -IVAxCobrar.x, -IVAxCobrar.y, -Anticipo.concesion, -Pago.concesion) %>% 
  map2(ingresos.elemento11, left_join, by = "Año") %>% 
  map(replace_na, list(Royalty = 0)) %>% 
  map(mutate, Costos = Costos + Royalty,
      IVAxCobrar = Costos*0.12) %>% 
  map(select, Año, Costos, IVAxCobrar)

inversiones.elemento.3ro.00 <- inversiones.elemento11

# Costos e ingresos propios

ingresos.sistema.propios.00 <- map2(ingresos.sistema11, valores.concesion.sistema, full_join, by = "Año") %>% 
  map(select, Año, Royalty, contains("Anticipo"), contains("Pago")) %>% 
  map(replace_na, replace = list(Royalty = 0, Anticipo.concesion = 0, Pago.concesion = 0)) %>% 
  map(mutate, Ingresos.Brutos = Royalty + Anticipo.concesion + Pago.concesion) %>% 
  map(select, Año, Ingresos.Brutos) %>% 
  map(mutate, IVAxPagar = Ingresos.Brutos*0.12,
      Año = as.numeric(as.character(Año))) %>% 
  map(arrange, Año)

ingresos.elemento.propios.00 <- map2(ingresos.elemento11, valores.concesion.elemento, full_join, by = "Año") %>% 
  map(select, Año, Royalty, contains("Anticipo"), contains("Pago")) %>% 
  map(replace_na, replace = list(Royalty = 0, Anticipo.concesion = 0, Pago.concesion = 0)) %>% 
  map(mutate, Ingresos.Brutos = Royalty + Anticipo.concesion + Pago.concesion) %>% 
  map(select, Año, Ingresos.Brutos) %>% 
  map(mutate, IVAxPagar = Ingresos.Brutos*0.12,
      Año = as.numeric(as.character(Año))) %>% 
  map(arrange, Año)


costos.sistema.propios.00 <- ingresos.sistema.propios.00 %>% 
  map(mutate, Costos = pct.gastos.comercializacion*Ingresos.Brutos,
              IVAxCobrar    = Costos*0.12) %>% 
  map(select, -IVAxPagar, -Ingresos.Brutos)


costos.elemento.propios.00 <- ingresos.elemento.propios.00 %>% 
  map(mutate, Costos = pct.gastos.comercializacion*Ingresos.Brutos,
              IVAxCobrar    = Costos*0.12) %>% 
  map(select, -IVAxPagar, -Ingresos.Brutos)


# Financiamiento 3ro  ----------------------------------------------

financiamiento.sistema.3ro.00 <- inversiones.sistema.3ro.00 %>% 
  map2(ingresos.sistema11, left_join) %>% 
  map(amortizacion, 
      pct.financiado = pct.financiado,
      n = n,
      r = r)

financiamiento.elemento.3ro.00 <- inversiones.elemento.3ro.00 %>% 
  map2(ingresos.elemento11, left_join) %>% 
  map(amortizacion,
      pct.financiado = pct.financiado,
      n = n,
      r = r)

# Impuestos

impuestos.sistema.3ro.00 <- map2(ingresos.sistema11, inversiones.sistema.3ro.00, left_join) %>% 
  map2(costos.sistema.3ro.00, left_join, by = "Año") %>% 
  map(select, -Inversion, -Royalty, -Ingresos.Brutos, -Costos ) %>% 
  map(replace_na, list(IVAxCobrar.y = 0)) %>% 
  map(mutate,
      IVAxCobrar = IVAxCobrar.x + IVAxCobrar.y,
      IVA.aux1 = cumsum(IVAxCobrar - IVAxPagar),
      IVA.aux2 = IVAxCobrar - IVAxPagar,
      IVA.Neto = if_else(lag(IVA.aux1) < 0 ,IVA.aux2, IVA.aux1)) %>% 
  map(select, -IVAxCobrar.x, -IVAxCobrar.y)

impuestos.sistema.propios.00 <- map2(ingresos.sistema.propios.00, costos.sistema.propios.00, left_join) %>% 
  map(select, -Ingresos.Brutos, -Costos) %>% 
   map(mutate,IVA.Neto = IVAxCobrar - IVAxPagar) 


impuestos.elemento.3ro <- map2(ingresos.elemento11, inversiones.elemento.3ro, left_join) %>% 
  map2(costos.elemento.3ro, left_join, by = "Año") %>% 
  map(select, -Inversion, -Royalty, -Ingresos.Brutos, -Costos ) %>% 
  map(mutate,
      IVAxCobrar = IVAxCobrar.x + IVAxCobrar.y,
      IVA.aux1 = cumsum(IVAxCobrar - IVAxPagar),
      IVA.aux2 = IVAxCobrar - IVAxPagar,
      IVA.Neto = if_else(lag(IVA.aux1) < 0 ,IVA.aux2, IVA.aux1)) %>% 
  map(select, -IVAxCobrar.x, -IVAxCobrar.y)


impuestos.elemento.propios.00 <- map2(ingresos.elemento.propios.00, costos.elemento.propios.00, left_join) %>% 
  map(select, -Ingresos.Brutos, -Costos) %>% 
   map(mutate,IVA.Neto = IVAxCobrar - IVAxPagar) 

# Valoracion 3ro 00

df.sistema.3ro.00 <- ingresos.sistema11 %>%
  map2(costos.sistema.3ro.00, full_join) %>%
  map(select, -contains("IVA")) %>%
  map2(inversiones.sistema.3ro.00, full_join) %>%
  map(select, -contains("IVA")) %>%
  map2(financiamiento.sistema.3ro.00, full_join) %>%
  map(select, -Saldo, -Amortizacion) %>%
  map2(impuestos.sistema.3ro.00, full_join) %>%
  map(select, -contains("IVAx")) %>%
  map(replace_na, replace = list(Ingresos.Brutos = 0,
                                 Royalty = 0,
                                 ISR = 0,
                                 Costos = 0,
                                 Inversion = 0,
                                 Pago = 0,
                                 IVA.Neto = 0,
                                 Intereses = 0)) %>% 
  map(mutate, Costos = Royalty + Costos) %>% 
  map(select, -Royalty)


df.sistema.propio.00 <- ingresos.sistema.propios.00 %>% 
  map2(costos.sistema.propios.00, full_join) %>% 
  map(select, -contains("IVA")) %>% 
  map2(impuestos.sistema.propios.00, full_join) %>% 
  map(mutate, ISR = isr*Ingresos.Brutos,
              Inversion = 0,
              Pago = 0,
              Intereses = 0)
  

df.elemento.propio.00 <- ingresos.elemento.propios.00 %>% 
  map2(costos.elemento.propios.00, full_join) %>% 
  map(select, -contains("IVA")) %>% 
  map2(impuestos.elemento.propios.00, full_join) %>% 
  map(mutate, ISR = isr*Ingresos.Brutos,
              Inversion = 0,
              Pago = 0,
              Intereses = 0)


df.elemento.3ro.00 <- ingresos.elemento11 %>%
  map2(costos.elemento.3ro, full_join) %>%
  map(select, -contains("IVA")) %>%
  map2(inversiones.elemento.3ro, full_join) %>%
  map(select, -contains("IVA")) %>%
  map2(financiamiento.elemento.3ro, full_join) %>%
  map(select, -Saldo, -Amortizacion) %>%
  map2(impuestos.elemento.3ro, full_join) %>%
  map(select, -contains("IVAx")) %>%
  map(replace_na, replace = list(Ingresos.Brutos = 0,
                                 Royalty = 0,
                                 ISR = 0,
                                 Costos = 0,
                                 Inversion = 0,
                                 Pago = 0,
                                 IVA.Neto = 0,
                                 Intereses = 0))

## Valor 3ro
params.sistema$df <- df.sistema.3ro.00
params.sistema$res <- 1
valor.sistema.00.3ro <-  pmap(params.sistema, calcular_fen) %>% bind_rows( .id = "Sistema")
params.elemento$df <- df.elemento.3ro.00
valor.elemento.00.3ro <-  pmap(params.elemento, calcular_fen) %>% bind_rows( .id = "Elemento")
## Valor SIGSA
params.sistema$df <- df.sistema.propio.00
valor.sistema.00.SIGSA <- pmap(params.sistema, calcular_fen) %>% bind_rows( .id = "Sistema")
params.elemento$df <- df.elemento.propio.00
valor.elemento.00.SIGSA <- pmap(params.elemento, calcular_fen) %>% bind_rows( .id = "Elemento")



valor.3ro.00 <- list(Sistema = valor.sistema.00.3ro, Elemento = valor.elemento.00.3ro)
valor.SIGSA.00 <- list(Sistema = valor.sistema.00.SIGSA, Elemento = valor.elemento.00.SIGSA)

valor.3ro.00 <- valor.3ro.00 %>% 
  map(select, -flujo.base) %>% 
  map(mutate, 
      vp.base = formattable::currency(vp.base, digits = 0),
      tir     = formattable::percent(tir))


valor.SIGSA.00 <- valor.SIGSA.00 %>% 
  map(select, -flujo.base) %>% 
  map(mutate, 
      vp.base = formattable::currency(vp.base, digits = 0),
      tir     = formattable::percent(tir))


```

### Valor SIGSA

La valoración de SIGSA para cada sistema se puede observar en la tabla siguiente, en este caso no se tiene TIR debido a que no existe inversión.

`r knitr::kable(valor.SIGSA.00$Sistema, col.names = c("Sistema","VPN","TIR"))`

### Valor 3ro

La valoración del 3ro para esta modalidad de negociación es la siguiente:

`r knitr::kable(valor.3ro.00$Sistema, col.names = c("Sistema", "VPN", "TIR"))`


# Comparación de Escenarios

A continuación realizaremos una comparación de los resultados obtenidos para cada escenario de negociación

```{r, eval=FALSE, include=FALSE}

resultado$Sistema$Negociacion <- "1er.escenario"
valor.SIGSA.10$Sistema$Negociacion <- "2do.escenario"
valor.SIGSA.00$Sistema$Negociacion <- "3er.escenario"

valores.sistema <- bind_rows(resultado$Sistema, valor.SIGSA.10$Sistema, valor.SIGSA.00$Sistema)
valores.sistema$Interesado <- "SIGSA"


valor.3ro.10$Sistema$Negociacion <- "2do.escenario"
valor.3ro.00$Sistema$Negociacion <- "3er.escenario"
valores.3ro <- bind_rows(valor.3ro.10$Sistema, valor.3ro.00$Sistema)
valores.3ro$Interesado <- "3ro"

valores.analisis <- bind_rows(valores.sistema, valores.3ro)


valores.analisis %>% 
  ggplot(aes(x = Sistema, y = vp.base, fill = Interesado)) +
  geom_col(position = "fill") +
  facet_wrap(~ Negociacion) +
  theme_axon()


valores.analisis %>% 
  ggplot(aes(x = Sistema, y = vp.base, fill = Interesado)) +
  geom_col(position = "dodge") +
  facet_grid(Sistema~ Negociacion)




```

