---
title: "Analisis financiero"
output:
  html_notebook: default
  html_document: default
---

# Introducción

Este documento tiene como objetivo describir el proceso seguido para realizar el análisis de factibilidad economica-financiera del proyecto *Corredor Interoceanico de Guatemala*. Básicamente se revisan tres escenarios de negociación-operación y a estos se les realiza una valuación.

Los escenarios de negociación a analizar en este documento son:

  * Primer escenario:
    * SIGSA^[SIGSA: Sistema Interoceánico de Guatemala] realiza la inversión en infraestructura y superestructura. Se encarga de la operación.
  * Segundo Escenario:
    * SIGSA realiza la inversión en infraestructura. Cobra un canon por concepto de concesión del proyecto, otro canon por el uso de la infraestructura. Adicionalmente se percibe un 5% de los ingresos brutos, definido como royalty.
    * Un 3ro realiza la inversión en superestructura y se encarga de la operación.
  * Tercer Escenario:
    * SIGSA no realiza ninguna inversión. Cobra un canon por concepto de concesión del proyecto y el royalty definido anteriormente. 
    * Un 3ro realiza la inversión en infraestructura y superestructura. Se encarga de la operación

La metodología de valuación es la siguiente

  1. El valor presente neto del proyecto si el proyecto utilizando el CPC[^CPC] como tasa de descuento. 
  2. El valor presente neto del flujo de caja
  3. El valor presente neto del accionista
  
[^CPC]: Costo Promedio de Capital o WACC por sus siglas en ingles
  
# Datos y consideraciones

## Información principal

La información que se utilizará para la evaluación de este proyecto se encuentra desglosada en distintos documentos, a continuación se listarán los datos a utilizar y sus fuentes.

  * Demanda, Modelo ODEPAL (ILI con datos de ALATEC)
  * Tarifas, Modelo ODEPAL (ILI)
  * Costos, Modelo ODEPAL (ILI con datos de ALATEC)
  * Inversiones, Modelo ODEPAL (ILI con datos de ALATEC)

Cabe destacar, que una vez finalizado este análisis, se procederá a actualizar el modelo de demanda y tarifas, dejando para el final la actualización de los costos e inversiones. La idea principal es que se puedan modificar variables del modelo de demandas y tarifas para saber que impacto tendría en la valuación económica del proyecto.

## Información secundaria

Los datos que se utilizan para realizar el cálculo del costo de capital se toma de la información disponible en la pagina web de [Damodaran](http://pages.stern.nyu.edu/~adamodar/New_Home_Page/home.htm). La información tomada especificamente es:

  * [Betas](http://pages.stern.nyu.edu/~adamodar/New_Home_Page/datafile/totalbeta.html)
  * [Tasas](http://pages.stern.nyu.edu/~adamodar/New_Home_Page/datafile/histretSP.html)
  
Adicionalmente existen algunos parámetros que se toman como inputs al modelo de evaluación y que tienen incidencia en la valuación del proyecto. Estos son:

  * Duración concesión Sistema Multimodal: `n.multi`
  * Duración concesión Sistema Energía: `n.poli`
  * Tasa de financiamiento: `r`
  * Duración financiamiento: `n`
  * Tasa valuación canones de concesión: `r.ice`
  * Tasa de descuento: `CPC`, tomando como inputs la tasa de financiamiento y el valor esperado por los accionistas (CAPM)^[CAPM: Cost asset pricing model por sus siglas en ingles]
  * Porcentaje de la inversión financiada: `pct.financiado`
  * Tipo de demanda: `tipo.demanda` Esta puede ser la mínima o máxima, como se establece en el Modelo ODEPAL (ILI)
  * ISR sobre utilidades: `isr2` Regimen sobre utilidades
  * Porcentaje de royalty sobre los ingresos: `pct.royalty`
  * Porcentaje de gastos de comercialización: `0.025`
  * Porcentaje de pago anticipado canones: `pct.pago.anticipado`
  * Periodo de gracia pago de intereses: `pg`


```{r carga de datos, message=FALSE, warning=FALSE, include=FALSE}

require(shiny)
require(tidyverse)
require(readxl)
require(stringr)
require(FinCal)
require(scales)
require(purrr)
require(axonr)
# # Información utilizada por la función para poder funcionar
Demanda <- read_excel("app/Datos/Intermodal/Ingresos-2018.xlsx", sheet = "Demanda")
Tarifas <- read_excel("app/Datos/Intermodal/Ingresos-2018.xlsx", sheet = "Tarifas")
Costos <- read_excel("app/Datos/Intermodal/Costos e Inversiones-2018.xlsx", sheet = "Costos")
Inversiones <- read_excel("app/Datos/Intermodal/Costos e Inversiones-2018.xlsx", sheet = "Inversiones")
Ingresos.poliducto <- read_excel("app/Datos/Intermodal/Ingresos-2018.xlsx", sheet = "Ingresos")


# ##Datos para realizar modificaciones a la función
n                 = 30 # Tiempo financiamiento
n.concesion.multi = 50
n.concesion.poli  = 30
r                 = 0.05 ## Tasa financiamiento
r.ice             = 0.0777 ## Tasa Canon Concesión
tasa.retorno.manual = FALSE
tasa.descuento    = 0.08
pct.financiado    = 0.6
tipo.demanda      = "min"
isr               = 0.07
isr2              = 0.25
horizonte         = 2062
regimen.fiscal    = TRUE ## en donde FALSE indica regimen sobre ingresos
split.puertos     = 0.50
pct.royalty       = 0.05
pct.gastos.comercializacion = 0.025
pct.pago.anticipado = 0.051
pg                = 1  ## periodo de gracia canon

```

# Establecimiento de valores información secundaria

Cómo se mencionó previamente existen una serie de parametros que se deben de definir a la hora de realizar la evaluación financiera. A continuación definiremos cual es el procedimiento utilizado para definir los valores de estos parámetros.

## Duración de concesión por Sistema

En el caso de los escenarios 2 y 3 de negociación existe una figura que por el momento se conoce como concesión. A lo largo de la vida del proyecto, después de los estudios de ILI, se han hablado de periodos de concesión con distintos interesados. Para el Sistema Multimodal se ha hablado de 50 años y para el Sistema de Energía de 30 años. Se utilizarán estos valores y se establecerá si son adecuados para ambos interesados en este escenario de negociación

En el caso del financiamiento, se ha establecido un periodo de 30 años para poder realizar los pagos.

## Tasas

```{r, message=FALSE, warning=FALSE, include=FALSE}

  if (tasa.retorno.manual == TRUE) {
    expected.return <- tasa.descuento
  } else{
    require(rvest)
    url <- "http://pages.stern.nyu.edu/~adamodar/New_Home_Page/datafile/totalbeta.html"
    url2 <- "http://pages.stern.nyu.edu/~adamodar/New_Home_Page/datafile/histretSP.html"
    url3 <- "http://pages.stern.nyu.edu/~adamodar/New_Home_Page/datafile/wacc.htm"
    
    safe_read <- safely(read_html)
    prueba <- safe_read(url)
    
    
    if (is_null(prueba$result)) {
      betas <- readRDS("app/Datos/Intermodal/betas2017-01-25.rds")
      tasas <- readRDS("app/Datos/Intermodal/tasas2017-01-25.rds")
      costo.deuda <- readRDS("app/Datos/Intermodal/costo.deuda2017-02-09.rds")
      
    } else{
      betas <- read_html(url) %>% 
        html_nodes(xpath = "/html/body/table") %>% 
        html_table()
      

      
      fecha.consulta <- Sys.Date()
      # flname <- paste0("app/Datos/Intermodal/betas",fecha.consulta,".rds")
      # saveRDS(object = betas ,file = flname)
      
      tasas <- read_html(url2) %>% 
        html_table()
      # flname <- paste0("app/Datos/Intermodal/tasas",fecha.consulta,".rds")
      # saveRDS(object = tasas ,file = flname)
      
      costo.deuda <- read_html(url3) %>% 
        html_table() %>% 
        as.data.frame()
      # flname <- paste0("app/Datos/Intermodal/costo.deuda",fecha.consulta,".rds")
      # saveRDS(object = costo.deuda ,file = flname)
    }
    
    
    betas <- as.data.frame(betas)
    names(betas) <- betas[1,]
    betas <- betas[c(91,92),c(1,2,3)]
    beta <- betas$`Average Unlevered Beta` %>% 
      as.numeric() %>% 
      mean()
    
    tasas <- as.data.frame(tasas)
    names(tasas) <- tasas[2,]
    
    tasas  <- tasas[3:nrow(tasas),] 
    tasas.promedio <- tail(tasas,4)
    nombres <- c("periodo","SP500","3month.bill","10year.bond")
    tasas <- tasas.promedio[1:4] 
    names(tasas) <- nombres
    tasas <- tasas[2:nrow(tasas),]
    
    rm <- tasas[2,2]
    rf <- tasas[2,4]
    rm <- rm %>% str_replace("%","")
    rm <- as.numeric(rm)/100
    
    rf <- rf %>% str_replace("%","")
    rf <- as.numeric(rf)/100
    expected.return <- rf + beta*(rm - rf + (2.89 + 3.55)/100)
    financial.data <- data.frame(expected.return, rf, rm,beta)
    financial.data
    expected.return <- financial.data[["expected.return"]]
    
    names(costo.deuda) <- costo.deuda[1,]
    costo.deuda <- costo.deuda[2:nrow(costo.deuda),]
    costo.deuda <- costo.deuda[c(90,91), c(1,7)]
    costo.deuda$`Cost of Debt` <- costo.deuda$`Cost of Debt` %>% 
      str_replace("%","") %>% 
      as.numeric()/100
    
  }

wacc <- expected.return*(1 - pct.financiado) + pct.financiado*mean(costo.deuda$`Cost of Debt`)

# Demanda -----------------------------------------------------------------
  
  Demanda <-   Demanda %>%
    gather(Año,TEUS,-Escenario) %>%
    replace_na(demanda,replace = list(TEUS = 0)) %>%
    spread(Escenario,TEUS)
  
  names(Demanda)[2] <- "Ramp.Up" # Utilizo un punto en el nombre de la columna para hacer mas facil la referencia a esta columna
  
  
  # Tarifas -----------------------------------------------------------------
  
  Tarifas <- Tarifas %>%
    gather(Año,Tarifa.dols, -Sistema,-Elemento) %>%
    filter(!is.na(Tarifa.dols))
  
  
  
  # Ingresos ----------------------------------------------------------------
  # En el caso del ferrocarril, se asume que el 100% de los TEUS disponibles seran movilizados
  Tarifas$pct.mercado <- ifelse(Tarifas$Elemento != "Ferrocarril",split.puertos,1)
  Tarifas$pct.mercado[Tarifas$Elemento == "San Jorge"] <- 1 - split.puertos
  
  
  # Tabla principal para modelar los ingresos
  Ingresos <- left_join(Tarifas, Demanda) %>%
    mutate(Año = as.factor(Año))

  # Seleccion de tipo de demanda para modelar los ingresos del sistema y elementos multimodales
  
  if (tipo.demanda == "min") {
    Ingresos <- Ingresos %>%
      mutate( Mercado = round(pct.mercado*Ramp.Up*MIN,0),
              Mercado = if_else(Elemento == "Ferrocarril", 
                                lag(Mercado,1) + lag(Mercado,2),
                                Mercado),
              Ingresos.Brutos = if_else(Elemento != "Ferrocarril", 
                                        Tarifa.dols*Mercado*2, 
                                        Tarifa.dols*Mercado),
              Royalty = Ingresos.Brutos*pct.royalty,
              IVAxPagar = Ingresos.Brutos*0.12) 
    
  }else{
    Ingresos <- Ingresos %>%
      mutate( Mercado = round(pct.mercado*Ramp.Up*MAX,0),
              Mercado = if_else(Elemento == "Ferrocarril", 
                                lag(Mercado,1) + lag(Mercado,2),
                                Mercado),
              Ingresos.Brutos = if_else(Elemento != "Ferrocarril",
                                        Tarifa.dols*Mercado*2,
                                        Tarifa.dols*Mercado),
              Royalty = Ingresos.Brutos*pct.royalty,
              IVAxPagar = Ingresos.Brutos*0.12) 
    
  }
  
  Ingresos <- Ingresos %>%
    mutate(Elemento = as.factor(Elemento),
           Sistema = as.factor(Sistema)) %>%
    select(Sistema, Elemento, Año, Ingresos.Brutos, Royalty, IVAxPagar)
  
  
  Ingresos.poliducto <- Ingresos.poliducto %>%
    gather(Año, Ingresos.Brutos, -Sistema,-Elemento ) %>%
    mutate(Año = as.factor(Año),
           Sistema = as.factor(Sistema),
           Elemento = as.factor(Elemento),
           Royalty = Ingresos.Brutos*pct.royalty,
           IVAxPagar = Ingresos.Brutos*0.12) 
  
  Ingresos <- Ingresos %>% 
    bind_rows(Ingresos.poliducto) %>%
    mutate(Año = as.factor(Año),
           Sistema = as.factor(Sistema),
           Elemento = as.factor(Elemento))
  
  
  segmentar_ingreso <- function(df = Ingresos, type = "Sistema"){
    
    switch(type,
           Sistema = Ingresos %>%
             split(Ingresos$Sistema) %>%
             map(select, -Elemento, -Sistema) %>%
             map(group_by, Año) %>%
             map(summarise_all, sum) %>% 
             map(mutate, ISR = Ingresos.Brutos*isr),
           Elemento = Ingresos %>%
             split(Ingresos$Elemento) %>%
             map(select, -Elemento, -Sistema) %>%
             map(group_by, Año) %>%
             map(summarise_all, sum) %>% 
             map(mutate, ISR = Ingresos.Brutos*isr))
  }
  
  ingresos.sistema11 <- segmentar_ingreso(type = "Sistema")
  ingresos.elemento11 <- segmentar_ingreso(type = "Elemento")
  
  primer.año <- Ingresos$Año %>% as.character( ) %>% as.numeric() %>% min()
  
  # Inversiones y canones de infraestructura y concesión -------------------------------------------------------------
  
  
  ## Funcion que sirve para obtener los data frame para los distintos escenarios de negociación
  segmentar_inversion <- function(df = Inversiones, type) {
    require(dplyr)
    require(purrr)
    
    switch(type,
           SF = df %>% 
             mutate(Sistema = as.factor(Sistema)) %>%
             split(df$Sistema) %>%
             map(gather, Año, Valor, -c(Sistema:Fase)) %>%
             map(mutate, Año = as.factor(Año)) %>%
             map(group_by, Año) %>%
             map(summarise, Inversion = sum(Valor)) %>% 
             map(mutate, IVAxCobrar = Inversion*0.12),
           ST = df %>% 
             mutate(Sistema = as.factor(Sistema)) %>%
             split(df$Sistema) %>%
             map(gather, Año, Valor, -c(Sistema:Fase)) %>%
             map(mutate, Año = as.factor(Año)) %>%
             map(group_by, Año, Componente) %>%
             map(summarise, Inversion = sum(Valor)) %>% 
             map(mutate, IVAxCobrar = Inversion*0.12),
           EF = df %>% 
             mutate(Elemento = as.factor(Elemento)) %>%
             split(df$Elemento) %>%
             map(gather, Año, Valor, -c(Sistema:Fase)) %>%
             map(mutate, Año = as.factor(Año)) %>%
             map(group_by, Año) %>%
             map(summarise, Inversion = sum(Valor)) %>% 
             map(mutate, IVAxCobrar = Inversion*0.12),
           ET = df %>% 
             mutate(Elemento = as.factor(Elemento)) %>%
             split(df$Elemento) %>%
             map(gather, Año, Valor, -c(Sistema:Fase)) %>%
             map(mutate, Año = as.factor(Año)) %>%
             map(group_by, Año, Componente) %>%
             map(summarise, Inversion = sum(Valor)) %>% 
             map(mutate, IVAxCobrar = Inversion*0.12))
    
  }
  inversiones.sistema11 <- segmentar_inversion(Inversiones, type = "SF")
  inversiones.sistema10 <- segmentar_inversion(Inversiones, type = "ST")
  inversiones.elemento11 <- segmentar_inversion(Inversiones, type = "EF")
  inversiones.elemento10 <- segmentar_inversion(Inversiones, type = "ET")
  
  
  ## Funcion que sirve para calcular los anticipos y las anualidades de cada canon
  
  canon <- function(valor = 5500000,
                    tasa.descuento.ice = 0.04,
                    n.canon = 30,
                    pct.pago.anticipado = 0.1,
                    pg = 0){
    
    
    pago.anticipado <- -pmt(r = tasa.descuento.ice,
                            n = n.canon - pg,
                            pv = valor,
                            fv = 0)*n.canon*pct.pago.anticipado
    
    valor <- valor*(1 - pct.pago.anticipado)
    pago <- -pmt(r = tasa.descuento.ice,
                 n = n.canon - pg,
                 pv = valor,
                 fv = 0)
    res <- data.frame(pago = pago, pago.anticipado = pago.anticipado)
    res
  }

  # Costos ------------------------------------------------------------------
  
  
  segmentar_costos <- function(df = Costos, type) {
    require(dplyr)
    require(purrr)
    
    switch(type,
           SF = df %>% 
             mutate(Sistema = as.factor(Sistema)) %>%
             split(df$Sistema) %>%
             map(gather, Año, Valor, -c(Sistema:Componente)) %>%
             map(mutate, Año = as.factor(Año)) %>%
             map(group_by, Año) %>%
             map(summarise, Costos = sum(Valor)) %>% 
             map(mutate, IVAxCobrar = Costos*0.12),
           ST = df %>% 
             mutate(Sistema = as.factor(Sistema)) %>%
             split(df$Sistema) %>%
             map(gather, Año, Valor, -c(Sistema:Componente)) %>%
             map(mutate, Año = as.factor(Año)) %>%
             map(group_by, Año, Componente) %>%
             map(summarise, Costos = sum(Valor)) %>% 
             map(mutate, IVAxCobrar = Costos*0.12),
           EF = df %>% 
             mutate(Elemento = as.factor(Elemento)) %>%
             split(df$Elemento) %>%
             map(gather, Año, Valor, -c(Sistema:Componente)) %>%
             map(mutate, Año = as.factor(Año)) %>%
             map(group_by, Año) %>%
             map(summarise, Costos = sum(Valor)) %>% 
             map(mutate, IVAxCobrar = Costos*0.12),
           ET = df %>% 
             mutate(Elemento = as.factor(Elemento)) %>%
             split(df$Elemento) %>%
             map(gather, Año, Valor, -c(Sistema:Componente)) %>%
             map(mutate, Año = as.factor(Año)) %>%
             map(group_by, Año, Componente) %>%
             map(summarise, Costos = sum(Valor)) %>% 
             map(mutate, IVAxCobrar = Costos*0.12))
    
  }
  
  costos.sistema11 <- segmentar_costos(type = "SF")
  costos.sistema10 <- segmentar_costos(type = "ST")
  costos.elemento11 <- segmentar_costos(type = "EF")
  costos.elemento10 <- segmentar_costos(type = "ET")
  
  
  # Financiamiento ----------------------------------------------------------
  
  
  amortizacion <- function(df,pct.financiado = 1, n = 30, r = 0.07 ){
    require(tidyverse)
    
    n.inversiones <- df %>% filter(Inversion != 0) %>% nrow()
    
    primer.ingreso <- filter(df, Ingresos.Brutos != 0)
    primer.ingreso <- primer.ingreso$Año %>%  as.character() %>% as.numeric() %>% min()
    
    df <- df %>% filter(Inversion != 0)
    inversion.input <- df[1,]
    inversion.input$Inversion <- inversion.input$Inversion*pct.financiado
    año.inversion <- inversion.input$Año %>% as.character() %>% as.numeric()
    
    ### Definicion periodo de gracia
    if (año.inversion < primer.ingreso ) {
      pg = primer.ingreso - año.inversion
    }else{
      pg = 0 
    }
    
    # creacion de escenario inversión -----------------------------------------
    ## al momento de crear el escenario sumo n+pg por el periodo de gracia de cada pago
    escenario <- data_frame(Año = numeric(n + pg), 
                            Saldo = numeric(n + pg),
                            Intereses = numeric(n + pg),
                            Amortizacion = numeric(n + pg))
    escenario$Año <- seq_len(n + pg) + año.inversion - 1 # Llenado de los años correspondientes al escenario
    escenario$Amortizacion <- inversion.input$Inversion/n # Calculo de los pagos de amortización anuales
    
    
    if (pg == 0) {
      
      escenario <- escenario %>% 
        mutate(Saldo = inversion.input$Inversion - cumsum(escenario$Amortizacion),
               Intereses = (Saldo + Amortizacion)*r)
      
    }else {
      escenario$Amortizacion[1:pg] <- 0 # Set de periodo de gracia
      escenario <- escenario %>% 
        mutate(Saldo = inversion.input$Inversion - cumsum(escenario$Amortizacion),
               Intereses = (Saldo + Amortizacion)*r)
    }
    
    
    if(exists("Componente",df)) {
      escenario  <- escenario %>% mutate(Pago = Intereses + Amortizacion)
      escenario$Componente <- inversion.input$Componente
    } else {
      escenario  <- escenario %>% mutate(Pago = Intereses + Amortizacion)
    }
    
    for (i in 2:n.inversiones) {
      inversion.input <- df[i,]
      inversion.input$Inversion <- inversion.input$Inversion*pct.financiado
      año.inversion <- inversion.input$Año %>% as.character() %>% as.numeric()
      
      ### Definicion periodo de gracia
      if (año.inversion < primer.ingreso ) {
        pg = primer.ingreso - año.inversion
      }else{
        pg = 0 
      }
      
      # creacion de escenario inversión -----------------------------------------
      ## al momento de crear el escenario sumo n+pg por el periodo de gracia de cada pago
      tmp <- data_frame(Año = numeric(n + pg), 
                        Saldo = numeric(n + pg),
                        Intereses = numeric(n + pg),
                        Amortizacion = numeric(n + pg))
      tmp$Año <- seq_len(n + pg) + año.inversion - 1 # Llenado de los años correspondientes al escenario
      tmp$Amortizacion <- inversion.input$Inversion/n # Calculo de los pagos de amortización anuales
      
      
      if (pg == 0) {
        
        tmp <- tmp %>% 
          mutate(Saldo = inversion.input$Inversion - cumsum(tmp$Amortizacion),
                 Intereses = (Saldo + Amortizacion)*r)
        
      }else {
        tmp$Amortizacion[1:pg] <- 0 # Set de periodo de gracia
        tmp <- tmp %>% 
          mutate(Saldo = inversion.input$Inversion - cumsum(tmp$Amortizacion),
                 Intereses = (Saldo + Amortizacion)*r)
      }
      
      if (exists("Componente",df)) {
        tmp  <- tmp %>% mutate(Pago = Intereses + Amortizacion)
        tmp$Componente <- inversion.input$Componente
      } else {
        tmp  <- tmp %>% mutate(Pago = Intereses + Amortizacion)
      }
      
      escenario <- rbind(escenario, tmp)
    }
    
    if (exists("Componente",df)) {
      escenario <- escenario %>% 
        group_by(Año, Componente) %>% 
        summarise_all(sum)
      escenario 
    }else{
      escenario <- escenario %>% 
        group_by(Año) %>% 
        summarise_all(sum)
      escenario$Año <- as.factor(escenario$Año)
      escenario
    }
    escenario$Año <- as.factor(escenario$Año)
    escenario
  }
  
  financiamiento.sistema11 <- inversiones.sistema11 %>% 
    map2(ingresos.sistema11, left_join) %>% 
    map(amortizacion,pct.financiado = pct.financiado, n = n, r = r)
  
  financiamiento.elemento11 <- inversiones.elemento11 %>%
    map2(ingresos.elemento11, left_join) %>% 
    map(amortizacion,pct.financiado = pct.financiado, n = n, r = r)
  
  # IVA e ISR ---------------------------------------------------------------------
  
  Impuestos.sistema11 <- map2(ingresos.sistema11,inversiones.sistema11,left_join) %>%
    map2(costos.sistema11, left_join, by = "Año") %>%
    map(replace_na, list(IVAxCobrar.y = 0)) %>% 
    map(mutate, IVAxCobrar = IVAxCobrar.x + IVAxCobrar.y) %>%
    map(select, -Inversion, -Royalty, -Ingresos.Brutos, -IVAxCobrar.x, -IVAxCobrar.y, -Costos ) %>% 
    map(mutate, 
        IVA.aux1 = cumsum(IVAxCobrar - IVAxPagar),
        IVA.aux2 = IVAxCobrar - IVAxPagar,
        IVA.Neto = if_else(lag(IVA.aux1) < 0 ,IVA.aux2, IVA.aux1)) 

  
  impuestos.elemento11 <- map2(ingresos.elemento11,inversiones.elemento11,left_join) %>%
    map2(costos.elemento11, left_join, by = "Año") %>%
    map(replace_na, list(IVAxCobrar.y = 0)) %>% 
    map(mutate, IVAxCobrar = IVAxCobrar.x + IVAxCobrar.y) %>%
    map(select, -Inversion, -Royalty, -Ingresos.Brutos, -IVAxCobrar.x, -IVAxCobrar.y, -Costos ) %>% 
    map(mutate, 
        IVA.aux1 = cumsum(IVAxCobrar - IVAxPagar),
        IVA.aux2 = IVAxCobrar - IVAxPagar,
        IVA.Neto = if_else(lag(IVA.aux1) < 0 ,IVA.aux2, IVA.aux1)) %>% 
    map(select, -contains("aux"))
  
  
  
  ### Creación de data frames que sirven de input para el calculo del VP base del 
  ### proyecto y VP del financiamiento en las modalidades: 
  ### Sistema completo, portipo de sistema y por elemento del sistema
  df.sistema11 <- ingresos.sistema11 %>%
    map2(costos.sistema11, full_join) %>%
    map(select, -contains("IVA")) %>%
    map2(inversiones.sistema11, full_join) %>%
    map(select, -contains("IVA")) %>%
    map2(financiamiento.sistema11, full_join) %>%
    map(select, -Saldo, -Amortizacion) %>%
    map2(Impuestos.sistema11, full_join) %>%
    map(select, -contains("IVAx")) %>%
    map(replace_na, replace = list(Ingresos.Brutos = 0,
                                   Royalty = 0,
                                   ISR = 0,
                                   Costos = 0,
                                   Inversion = 0,
                                   Pago = 0,
                                   IVA.Neto = 0,
                                   Intereses = 0))
  
  df.sistema.completo11 <- df.sistema11 %>% 
    bind_rows() %>% 
    group_by(Año) %>% 
    summarise_each("sum") 
  
  df.elemento11 <- ingresos.elemento11 %>%
    map2(costos.elemento11, full_join) %>%
    map(select, -contains("IVA")) %>%
    map2(inversiones.elemento11, full_join) %>%
    map(select, -contains("IVA")) %>%
    map2(financiamiento.elemento11, full_join) %>%
    map(select, -Saldo, -Amortizacion) %>%
    map2(impuestos.elemento11, full_join) %>%
    map(select, -contains("IVAx")) %>%
    map(replace_na, replace = list(Ingresos.Brutos = 0,
                                   Royalty = 0,
                                   ISR = 0,
                                   Costos = 0,
                                   Inversion = 0,
                                   Pago = 0,
                                   IVA.Neto = 0,
                                   Intereses = 0))
  
  ### Funciones que calculan vpn base y de financiamiento respectivamente
  calcular_fen <- function(df,r,horizonte = 2062, res = 1, regimen.fiscal = FALSE){
    
    
    df$regimen.fiscal <- regimen.fiscal
    df <-  df %>% 
      mutate(IVA.Neto = if_else(IVA.Neto > 0,0,IVA.Neto),
             ISR2 = if_else(regimen.fiscal == FALSE, ISR, (Ingresos.Brutos - Costos)*isr2),
             FEN      =  Ingresos.Brutos
             - ISR2
             - Costos
             - Inversion
             # - Pago
             + IVA.Neto,
             Año = as.numeric(Año)) %>% 
      filter(Año <= horizonte) %>% 
      arrange(Año)
    
    irr_safe <- safely(irr)
    flujo.base <- sum(df$FEN)
    vp.base <- npv(r = r, cf = df$FEN)
    tir <- ifelse(is.null(irr_safe(df$FEN)$result), NA, irr_safe(df$FEN)$result)
    
    if (res == 1) {
      res <- data.frame(flujo.base, vp.base, tir)
    } else {
      df
    }
    
  }
  calcular_vpnf <- function(df,r,horizonte = 2062, res = 1, regimen.fiscal = FALSE,
                            pct.financiado = pct.financiado){
    
    df$regimen.fiscal <- regimen.fiscal
    
    
    df <-  df %>% 
      mutate(FEN = Inversion*pct.financiado - Pago + Intereses*isr2,
             Año = as.numeric(Año)) %>% 
      filter(Año <= horizonte) %>% 
      arrange(Año)
    
    flujo.fin <- sum(df$FEN)
    vp.fin <- npv(r = r, cf = df$FEN)
    
    if (res == 1) {
      res <- data.frame(flujo.fin, vp.fin)
    } else {
      df
    }
  }

  ### Parametros del modelo
  n.multi <- primer.año + n.concesion.multi
  n.poli <- primer.año + n.concesion.poli
  r.input <- list(wacc)
  horizonte.input <- list(n.multi)
  res.input <- list(1)
  regimen.fiscal.input <-  list(regimen.fiscal)
  

  params.completo <- list(df = list(df.sistema.completo11), r = r.input, horizonte = horizonte.input, res = res.input, regimen.fiscal = regimen.fiscal.input)
  
  data <- df.sistema11
  horizonte.input <- list(n.poli, n.multi)
  params.sistema <- list(df = data, r = r.input, horizonte = horizonte.input, res = res.input, regimen.fiscal = regimen.fiscal.input)
  
  data <- df.elemento11
  horizonte.input <- list(n.multi, n.poli, n.multi, n.multi)
  params.elemento <- list(df = data, r = r.input, horizonte = horizonte.input, res = res.input, regimen.fiscal = regimen.fiscal.input)
  

  ### Calculo de vp base para cada modalidad
  
  valor.sistema.completo <- pmap(params.completo, calcular_fen)
  valor.sistema11 <- pmap(params.sistema, calcular_fen)
  valor.elemento11 <- pmap(params.elemento, calcular_fen)

  valor.sistema11 <- bind_rows(valor.sistema11, .id = "Sistema")
  valor.elemento11 <- bind_rows(valor.elemento11, .id = "Elemento")
  
  ### Parametros para financiamiento 
  r.input <- list(r)
  horizonte.input <- list(n.multi)
  res.input <- list(1)
  regimen.fiscal.input <-  list(regimen.fiscal)
  
  params.completo.fin <- list(df = list(df.sistema.completo11), r = r.input, horizonte = horizonte.input, res = res.input, regimen.fiscal = regimen.fiscal.input, pct.financiado = list(pct.financiado))
  
  data <- df.sistema11
  horizonte.input <- list(n.poli, n.multi)
  params.sistema.fin <- list(df = data, r = r.input, horizonte = horizonte.input, res = res.input, regimen.fiscal = regimen.fiscal.input, pct.financiado = list(pct.financiado))
  
  data <- df.elemento11
  horizonte.input <- list(n.multi, n.poli, n.multi, n.multi)
  params.elemento.fin <- list(df = data, r = r.input, horizonte = horizonte.input, res = res.input, regimen.fiscal = regimen.fiscal.input, pct.financiado = list(pct.financiado))
  
  
  ### Calculo de vp del financiamiento para cada modalidad
  
  
  
  valor.sistema.completo.fin <- pmap(params.completo.fin, calcular_vpnf)
  valor.sistema11.fin <- pmap(params.sistema.fin, calcular_vpnf)
  valor.elemento11.fin <- pmap(params.elemento.fin, calcular_vpnf)
  valor.sistema11.fin <- bind_rows(valor.sistema11.fin, .id = "Sistema")
  valor.elemento11.fin <- bind_rows(valor.elemento11.fin, .id = "Elemento")
  
  ### DF para cada variedad
  valor.completo <- bind_cols(valor.sistema.completo,
                                   valor.sistema.completo.fin) %>% 
    mutate(vp.total = vp.base + vp.fin)
  
  valor.sistema <- left_join(valor.sistema11, valor.sistema11.fin) %>% 
    mutate(vp.total = vp.base + vp.fin)
  
  valor.elemento <- left_join(valor.elemento11, valor.elemento11.fin) %>% 
    mutate(vp.total = vp.base + vp.fin)
  
  
  
  resultado <- list(Completo = valor.completo, 
                    Sistema  = valor.sistema, 
                    Elemento = valor.elemento)
  
  resultado <- resultado %>% 
    map(select, -flujo.base, -flujo.fin) %>% 
    map(mutate, 
        vp.base = formattable::currency(vp.base, digits = 0),
        vp.fin  = formattable::currency(vp.fin, digits = 0),
        vp.total  = formattable::currency(vp.total, digits = 0),
        tir = formattable::percent(tir))
  

# Calculo de canones Concesión e Infraestructura-------------------------------------------------

### Calculo valor de concesion
pg
concesion.completo <- valor.completo$vp.base %>%   
    canon(tasa.descuento.ice = r.ice, 
          n.canon = n.concesion.multi, 
          pg = pg, 
          pct.pago.anticipado = pct.pago.anticipado)
 
concesion.completo$n <- n.concesion.multi  

concesion.sistema  <-  valor.sistema$vp.base %>% 
    canon(tasa.descuento.ice = r.ice, 
          n.canon = c(n.concesion.poli ,n.concesion.multi),
          pg = pg,
          pct.pago.anticipado = pct.pago.anticipado)
  
concesion.sistema$Sistema <- valor.sistema$Sistema  
concesion.sistema <- concesion.sistema %>% 
  mutate(n = if_else(Sistema == "Energia", 
                     n.concesion.poli, 
                     n.concesion.multi))

concesion.elemento <-  valor.elemento$vp.base %>% 
    canon(tasa.descuento.ice = r.ice, 
          n.canon = c(n.concesion.multi,n.concesion.poli,n.concesion.multi,n.concesion.multi),
          pg = pg,
          pct.pago.anticipado = pct.pago.anticipado)

concesion.elemento$Elemento <- valor.elemento$Elemento
concesion.elemento <- concesion.elemento %>% 
  mutate(n = if_else(Elemento == "Poliductos", 
                     n.concesion.poli, 
                     n.concesion.multi))


### Calculo uso infraestructuras

canon.infra.completo <- inversiones.sistema10 %>% 
  bind_rows(.id = "Sistema") %>% 
  filter(Componente == "Infraestructura") %>% 
  summarize(Inversion = sum(Inversion)) %>% 
  .$Inversion %>% 
  npv(r = r.ice) %>% 
  canon(tasa.descuento.ice = r.ice,
        n.canon = n.concesion.multi,
        pg = pg,
        pct.pago.anticipado = pct.pago.anticipado)

canon.infra.completo$n <- n.concesion.multi

canon.infra.sistema <- inversiones.sistema10  %>% 
  map(filter, Componente == "Infraestructura") %>% 
  map(ungroup) %>% 
  map(select, Inversion) %>% 
  map(function(df) npv(r = r.ice, cf = df$Inversion)) %>% 
  bind_rows() %>% 
  gather(Sistema, Canon.ICE) %>% 
  .$Canon.ICE %>% 
  canon(tasa.descuento.ice = r.ice, 
        n.canon = c(n.concesion.poli,n.concesion.multi),
        pct.pago.anticipado = pct.pago.anticipado,
        pg = pg)

canon.infra.sistema$Sistema <- valor.sistema$Sistema  
canon.infra.sistema <- canon.infra.sistema %>% 
  mutate(n = if_else(Sistema == "Energia", n.concesion.poli, n.concesion.multi))


canon.infra.elemento <- inversiones.elemento10  %>% 
  map(filter, Componente == "Infraestructura") %>% 
  map(ungroup) %>% 
  map(select, Inversion) %>% 
  map(function(df) npv(r = r.ice, cf = df$Inversion)) %>% 
  bind_rows() %>% 
  gather(Elemento, Canon.ICE) %>% 
  .$Canon.ICE %>% 
  canon(tasa.descuento.ice = r.ice, 
        n.canon = c(n.concesion.multi,
                   n.concesion.poli,
                   n.concesion.multi,
                   n.concesion.multi), 
        pct.pago.anticipado = pct.pago.anticipado, 
        pg = pg)

canon.infra.elemento$Elemento <- valor.elemento$Elemento

canon.infra.elemento <- canon.infra.elemento %>% 
  mutate(n = if_else(Elemento == "Poliductos", n.concesion.poli, n.concesion.multi))



#### Funcion que crea df "costos.adicionales" que usare para la evaluacion de fen para sistema y un tercero 

calcular.costos.adicionales <- function(df, nombre, pg){
  costos.adicionales <- data.frame(Año = numeric(df$n),
                                      Anticipo = numeric(df$n),
                                      Pago = numeric(df$n))
  costos.adicionales[1,] <- c(primer.año, df$pago.anticipado, 0)
  costos.adicionales$Año <- seq(1:df$n) + primer.año 
  costos.adicionales$Año <- costos.adicionales$Año %>% as.factor()
  if (pg == 0) {
  costos.adicionales$Pago[2:df$n] <- df$pago
  } else{
  costos.adicionales$Pago[2:(2 + pg)] <- 0
  costos.adicionales$Pago[(2 + pg):df$n] <- df$pago
  }
  costos.adicionales <- costos.adicionales %>% 
    mutate(IVAxCobrar = (Anticipo + Pago)*0.12)
  names(costos.adicionales)[2:3] <- paste0(names(costos.adicionales)[2:3],".",nombre)
  costos.adicionales
  }

### Data Frames costos adicionales para cada nivel

valores.concesion.completo <- calcular.costos.adicionales(concesion.completo, "concesion", pg = pg)
valores.canon.infr.completo <- calcular.costos.adicionales(canon.infra.completo, "canon.infra", pg = pg)

valores.concesion.sistema <- concesion.sistema %>% 
  split(.$Sistema) %>% 
  map(calcular.costos.adicionales, "concesion", pg = 1)

valores.canon.infr.sistema <- canon.infra.sistema %>% 
  split(.$Sistema) %>% 
  map(calcular.costos.adicionales, "canon.infra", pg = pg)

valores.concesion.elemento <- concesion.elemento %>% 
  split(.$Elemento) %>% 
  map(calcular.costos.adicionales, "concesion", pg = pg)

valores.canon.infr.elemento <- canon.infra.elemento %>% 
  split(.$Elemento) %>% 
  map(calcular.costos.adicionales, "canon.infra", pg = pg)


# Separacion costos e inversiones 3ro -------------------------------------

### Separacion de costos e inversiones de 3ro y propios

#### Sistema
costos.sistema.3ro <- costos.sistema10 %>% 
  map(filter, Componente != "Infraestructura") %>% 
  map(group_by, Año) %>%
  map(summarise_each, "sum", -Componente)

inversiones.sistema.3ro <- inversiones.sistema10 %>% 
  map(filter, Componente != "Infraestructura") %>% 
  map(group_by, Año) %>%
  map(summarise_each, "sum", -Componente)

costos.sistema.3ro <- costos.sistema.3ro %>% 
  map2(valores.concesion.sistema, left_join, by = "Año") %>% 
  map(mutate, IVAxCobrar = IVAxCobrar.x + IVAxCobrar.y,
      Costos = Costos + Anticipo.concesion + Pago.concesion) %>% 
  map(select, -IVAxCobrar.x, -IVAxCobrar.y, -Anticipo.concesion, -Pago.concesion) %>% 
  map2(valores.canon.infr.sistema, left_join, by = "Año") %>% 
  map(mutate, IVAxCobrar = IVAxCobrar.x + IVAxCobrar.y,
      Costos = Costos + Anticipo.canon.infra + Pago.canon.infra) %>% 
  map(select, -IVAxCobrar.x, -IVAxCobrar.y, -Anticipo.canon.infra, -Pago.canon.infra) %>% 
  map2(ingresos.sistema11, left_join, by = "Año") %>% 
  map(replace_na, list(Royalty = 0)) %>% 
  map(mutate, Costos = Costos + Royalty,
      IVAxCobrar = Costos*0.12) %>% 
  map(select, Año, Costos, IVAxCobrar)
  

#### Elemento
costos.elemento.3ro <- costos.elemento10 %>% 
  map(filter, Componente != "Infraestructura") %>% 
  map(group_by, Año) %>%
  map(summarise_each, "sum", -Componente)

inversiones.elemento.3ro <- inversiones.elemento10 %>% 
  map(filter, Componente != "Infraestructura") %>% 
  map(group_by, Año) %>%
  map(summarise_each, "sum", -Componente)

costos.elemento.3ro <- costos.elemento.3ro %>% 
  map2(valores.concesion.elemento, left_join, by = "Año") %>% 
  map(mutate, IVAxCobrar = IVAxCobrar.x + IVAxCobrar.y,
      Costos = Costos + Anticipo.concesion + Pago.concesion) %>% 
  map(select, -IVAxCobrar.x, -IVAxCobrar.y, -Anticipo.concesion, -Pago.concesion) %>% 
  map2(valores.canon.infr.elemento, left_join, by = "Año") %>% 
  map(mutate, IVAxCobrar = IVAxCobrar.x + IVAxCobrar.y,
      Costos = Costos + Anticipo.canon.infra + Pago.canon.infra) %>% 
  map(select, -IVAxCobrar.x, -IVAxCobrar.y, -Anticipo.canon.infra, -Pago.canon.infra) %>% 
  map2(ingresos.elemento11, left_join, by = "Año") %>% 
  map(replace_na, list(Royalty = 0)) %>% 
  map(mutate, Costos = Costos + Royalty,
      IVAxCobrar = Costos*0.12) %>% 
  map(select, Año, Costos, IVAxCobrar)


#### Calculo de ingresos y costos propios

ingresos.sistema.propios <- map2(ingresos.sistema11, valores.concesion.sistema, full_join, by = "Año") %>% 
  map2(valores.canon.infr.sistema, left_join, by = "Año") %>% 
  map(select, Año, Royalty, contains("Anticipo"), contains("Pago")) %>% 
  map(replace_na, replace = list(Royalty = 0, Anticipo.concesion = 0, Anticipo.canon.infra = 0,
                                 Pago.concesion = 0, Pago.canon.infra = 0)) %>% 
  map(mutate, Ingresos.Brutos = Royalty + Anticipo.concesion + Anticipo.canon.infra +
      Pago.concesion + Pago.canon.infra) %>% 
  map(select, Año, Ingresos.Brutos) %>% 
  map(mutate, IVAxPagar = Ingresos.Brutos*0.12,
      Año = as.numeric(as.character(Año))) %>% 
  map(arrange, Año)

ingresos.elemento.propios <- map2(ingresos.elemento11, valores.concesion.elemento, full_join, by = "Año") %>% 
  map2(valores.canon.infr.elemento, left_join, by = "Año") %>% 
  map(select, Año, Royalty, contains("Anticipo"), contains("Pago")) %>% 
  map(replace_na, replace = list(Royalty = 0, Anticipo.concesion = 0, Anticipo.canon.infra = 0,
                                 Pago.concesion = 0, Pago.canon.infra = 0)) %>% 
  map(mutate, Ingresos.Brutos = Royalty + Anticipo.concesion + Anticipo.canon.infra +
        Pago.concesion + Pago.canon.infra) %>% 
  map(select, Año, Ingresos.Brutos) %>% 
  map(mutate, IVAxPagar = Ingresos.Brutos*0.12,
      Año = as.numeric(as.character(Año))) %>% 
  map(arrange, Año)


costos.sistema.propios <- costos.sistema10 %>% 
  map(filter, Componente == "Infraestructura")  %>% 
  map(group_by, Año) %>%
  map(summarise_each, "sum", -Componente) %>% 
  map(ungroup) %>% 
  map(mutate, Año = as.numeric(as.character(Año)))

costos.sistema.propios <- map2(costos.sistema.propios, ingresos.sistema.propios, full_join) %>%
  map(replace_na, list(Costos = 0, IVAxCobrar = 0)) %>% 
  map(mutate, Gastos.comerc = pct.gastos.comercializacion*Ingresos.Brutos,
      Costos = Costos + Gastos.comerc,
      IVAxCobrar = Costos*0.12) %>% 
  map(select, -IVAxPagar, -Gastos.comerc, -Ingresos.Brutos)

inversiones.sistema.propios <- inversiones.sistema10 %>% 
  map(filter, Componente == "Infraestructura") %>% 
  map(group_by, Año) %>%
  map(summarise_each, "sum", -Componente) %>% 
  map(ungroup) %>% 
  map(mutate, Año = as.numeric(as.character(Año)))

costos.elemento.propios <- costos.elemento10 %>% 
  map(filter, Componente == "Infraestructura")  %>% 
  map(group_by, Año) %>%
  map(summarise_each, "sum", -Componente) %>% 
  map(ungroup) %>% 
  map(mutate, Año = as.numeric(as.character(Año)))

costos.elemento.propios <- map2(costos.elemento.propios, ingresos.elemento.propios, full_join) %>% 
  map(replace_na,  list(Costos = 0, IVAxCobrar = 0)) %>% 
  map(mutate, Gastos.comerc = pct.gastos.comercializacion*Ingresos.Brutos,
      Costos = Costos + Gastos.comerc,
      IVAxCobrar = Costos*0.12) %>% 
  map(select, -IVAxPagar, -Gastos.comerc, -Ingresos.Brutos)

inversiones.elemento.propios <- inversiones.elemento10 %>% 
  map(filter, Componente == "Infraestructura") %>% 
  map(group_by, Año) %>%
  map(summarise_each, "sum", -Componente) %>% 
  map(ungroup) %>% 
  map(mutate, Año = as.numeric(as.character(Año)))



# Financiamiento 3ro y propio ----------------------------------------------


financiamiento.sistema.3ro <- inversiones.sistema.3ro %>% 
  map2(ingresos.sistema11, left_join) %>% 
  map(amortizacion, 
      pct.financiado = pct.financiado,
      n = n,
      r = r)

financiamiento.elemento.3ro <- inversiones.elemento.3ro %>% 
  map2(ingresos.elemento11, left_join) %>% 
  map(amortizacion,
      pct.financiado = pct.financiado,
      n = n,
      r = r)


financiamiento.sistema.propios <- inversiones.sistema.propios %>% 
  map2(ingresos.sistema.propios, left_join) %>% 
  map(amortizacion,
      pct.financiado = pct.financiado,
      n = n,
      r = r)  %>% 
  map(ungroup) %>% 
  map(mutate, Año = as.numeric(as.character(Año)))


financiamiento.elemento.propios <- inversiones.elemento.propios %>% 
  map2(ingresos.elemento.propios, left_join) %>% 
  map(amortizacion,
      pct.financiado = pct.financiado,
      n = n,
      r = r) %>% 
  map(ungroup) %>% 
  map(mutate, Año = as.numeric(as.character(Año)))


# IVA 3ro y propios -------------------------------------------------------

impuestos.sistema.3ro <- map2(ingresos.sistema11, inversiones.sistema.3ro, left_join) %>% 
  map2(costos.sistema.3ro, left_join, by = "Año") %>% 
  map(select, -Inversion, -Royalty, -Ingresos.Brutos, -Costos ) %>% 
  map(mutate,
      IVAxCobrar = IVAxCobrar.x + IVAxCobrar.y,
      IVA.aux1 = cumsum(IVAxCobrar - IVAxPagar),
      IVA.aux2 = IVAxCobrar - IVAxPagar,
      IVA.Neto = if_else(lag(IVA.aux1) < 0 ,IVA.aux2, IVA.aux1)) %>% 
  map(select, -IVAxCobrar.x, -IVAxCobrar.y)


impuestos.elemento.3ro <- map2(ingresos.elemento11, inversiones.elemento.3ro, left_join) %>% 
  map2(costos.elemento.3ro, left_join, by = "Año") %>% 
  map(select, -Inversion, -Royalty, -Ingresos.Brutos, -Costos ) %>% 
  map(mutate,
      IVAxCobrar = IVAxCobrar.x + IVAxCobrar.y,
      IVA.aux1 = cumsum(IVAxCobrar - IVAxPagar),
      IVA.aux2 = IVAxCobrar - IVAxPagar,
      IVA.Neto = if_else(lag(IVA.aux1) < 0 ,IVA.aux2, IVA.aux1)) %>% 
  map(select, -IVAxCobrar.x, -IVAxCobrar.y)



impuestos.sistema.propios <- map2(ingresos.sistema.propios, inversiones.sistema.propios, left_join) %>% 
  map2(costos.sistema.propios, left_join, by = "Año") %>% 
  map(select, -Inversion, -Ingresos.Brutos, -Costos ) %>% 
  map(mutate,
      IVAxCobrar = IVAxCobrar.x + IVAxCobrar.y,
      IVA.aux1 = cumsum(IVAxCobrar - IVAxPagar),
      IVA.aux2 = IVAxCobrar - IVAxPagar,
      IVA.Neto = if_else(lag(IVA.aux1) < 0 ,IVA.aux2, IVA.aux1)) %>% 
  map(select, -IVAxCobrar.x, -IVAxCobrar.y)

impuestos.elemento.propios <- map2(ingresos.elemento.propios, inversiones.elemento.propios, left_join) %>% 
  map2(costos.elemento.propios, left_join, by = "Año") %>% 
  map(select, -Inversion, -Ingresos.Brutos, -Costos ) %>% 
  map(mutate,
      IVAxCobrar = IVAxCobrar.x + IVAxCobrar.y,
      IVA.aux1 = cumsum(IVAxCobrar - IVAxPagar),
      IVA.aux2 = IVAxCobrar - IVAxPagar,
      IVA.Neto = if_else(lag(IVA.aux1) < 0 ,IVA.aux2, IVA.aux1)) %>% 
  map(select, -IVAxCobrar.x, -IVAxCobrar.y)



# Calculo VPN escenario 10  ------------------------------------------------------------

### Creación de data frames que sirven de input para el calculo del VP base del 
### proyecto y VP del financiamiento en las modalidades: 
### Sistema completo, portipo de sistema y por elemento del sistema
df.sistema.3ro <- ingresos.sistema11 %>%
  map2(costos.sistema.3ro, full_join) %>%
  map(select, -contains("IVA")) %>%
  map2(inversiones.sistema.3ro, full_join) %>%
  map(select, -contains("IVA")) %>%
  map2(financiamiento.sistema.3ro, full_join) %>%
  map(select, -Saldo, -Amortizacion) %>%
  map2(impuestos.sistema.3ro, full_join) %>%
  map(select, -contains("IVAx")) %>%
  map(replace_na, replace = list(Ingresos.Brutos = 0,
                                 Royalty = 0,
                                 ISR = 0,
                                 Costos = 0,
                                 Inversion = 0,
                                 Pago = 0,
                                 IVA.Neto = 0,
                                 Intereses = 0))


df.sistema.propios <- ingresos.sistema.propios %>%
  map2(costos.sistema.propios, full_join) %>%
  map(select, -contains("IVA")) %>%
  map2(inversiones.sistema.propios, full_join) %>%
  map(select, -contains("IVA")) %>%
  map2(financiamiento.sistema.propios, full_join) %>%
  map(select, -Saldo, -Amortizacion) %>%
  map2(impuestos.sistema.propios, full_join) %>%
  map(select, -contains("IVAx")) %>% 
  map(mutate, ISR = Ingresos.Brutos*isr) %>% 
  map(arrange, Año) %>% 
  map(replace_na, list(Ingresos.Brutos = 0,
                       Costos = 0,
                       Inversion = 0,
                       Intereses = 0,
                       Pago = 0,
                       IVA.Neto = 0))


df.elemento.3ro <- ingresos.elemento11 %>%
  map2(costos.elemento.3ro, full_join) %>%
  map(select, -contains("IVA")) %>%
  map2(inversiones.elemento.3ro, full_join) %>%
  map(select, -contains("IVA")) %>%
  map2(financiamiento.elemento.3ro, full_join) %>%
  map(select, -Saldo, -Amortizacion) %>%
  map2(impuestos.elemento.3ro, full_join) %>%
  map(select, -contains("IVAx")) %>%
  map(replace_na, replace = list(Ingresos.Brutos = 0,
                                 Royalty = 0,
                                 ISR = 0,
                                 Costos = 0,
                                 Inversion = 0,
                                 Pago = 0,
                                 IVA.Neto = 0,
                                 Intereses = 0))

df.elemento.propios  <- ingresos.elemento.propios %>%
  map2(costos.elemento.propios, full_join) %>%
  map(select, -contains("IVA")) %>%
  map2(inversiones.elemento.propios, full_join) %>%
  map(select, -contains("IVA")) %>%
  map2(financiamiento.elemento.propios, full_join) %>%
  map(select, -Saldo, -Amortizacion) %>%
  map2(impuestos.elemento.propios, full_join) %>%
  map(select, -contains("IVAx")) %>% 
  map(mutate, ISR = Ingresos.Brutos*isr) %>% 
  map(arrange, Año) %>% 
  map(replace_na, list(Ingresos.Brutos = 0,
                       Costos = 0,
                       Inversion = 0,
                       Intereses = 0,
                       Pago = 0,
                       IVA.Neto = 0))

params.sistema$df <- df.sistema.3ro
params.elemento$df <- df.elemento.3ro
valor.sistema.10.3ro <-  pmap(params.sistema, calcular_fen)
valor.elemento.10.3ro <- pmap(params.elemento, calcular_fen)

params.sistema$df <- df.sistema.propios
params.elemento$df <- df.elemento.propios
valor.sistema.10.propio <- pmap(params.sistema, calcular_fen)
valor.elemento.10.propio <- pmap(params.elemento, calcular_fen)

params.sistema.fin$r <- list(expected.return)
params.elemento.fin$r <- list(expected.return)
params.sistema.fin$df <- df.sistema.3ro
params.elemento.fin$df <- df.elemento.3ro

valor.sistema.fin.3ro <- pmap(params.sistema.fin, calcular_vpnf)
valor.elemento.fin.3ro <-  pmap(params.elemento.fin, calcular_vpnf)

params.sistema.fin$df <- df.sistema.propios
params.elemento.fin$df <- df.elemento.propios
valor.sistema.fin.propio <- pmap(params.sistema.fin, calcular_vpnf)
valor.elemento.fin.propio <- pmap(params.elemento.fin, calcular_vpnf)



valor.sistema.10  <- map2(valor.sistema.10.3ro, valor.sistema.fin.3ro, bind_cols) %>% 
  bind_rows(.id = "Sistema")

valor.elemento.10 <- map2(valor.elemento.10.3ro, valor.elemento.fin.3ro, bind_cols) %>% 
  bind_rows(.id = "Elemento")

valor.3ro <- list(valor.sistema.10, valor.elemento.10 )

valor.3ro <- valor.3ro %>% 
  map(select, -flujo.base, -flujo.fin) %>% 
  map(mutate, 
      vp.base = formattable::currency(vp.base, digits = 0),
      vp.fin = formattable::currency(vp.fin, digits = 0),
      vp.total = vp.base + vp.fin,
      tir = formattable::percent(tir))


valor.sistema.10.sigsa  <- map2(valor.sistema.10.propio, valor.sistema.fin.propio, bind_cols) %>% 
  bind_rows(.id = "Sistema")

valor.elemento.10.sigsa  <- map2(valor.elemento.10.propio, valor.elemento.fin.propio, bind_cols) %>% 
  bind_rows(.id = "Elemento")


valor.SIGSA <- list(valor.sistema.10.sigsa, valor.elemento.10.sigsa)


valor.SIGSA <- valor.SIGSA %>% 
  map(select, -flujo.base, -flujo.fin, -tir) %>% 
  map(mutate, 
      vp.base = formattable::currency(vp.base, digits = 0),
      vp.fin = formattable::currency(vp.fin, digits = 0),
      vp.total = vp.base + vp.fin)

lista <- list(resultado, valor.3ro, valor.SIGSA)
lista


# Escenario 00 ------------------------------------------------------------

# Separacion de costos e inversiones de 3ro

## Sistema
costos.sistema.3ro <- costos.sistema11 %>% 
  map2(valores.concesion.sistema, left_join, by = "Año") %>% 
  map(replace_na, list(Anticipo.concesion = 0, Pago.concesion = 0)) %>% 
  map(mutate, IVAxCobrar = IVAxCobrar.x + IVAxCobrar.y,
      Costos = Costos + Anticipo.concesion + Pago.concesion) %>%
  map(select, -IVAxCobrar.x, -IVAxCobrar.y, -Anticipo.concesion, -Pago.concesion) %>% 
  map2(ingresos.sistema11, left_join, by = "Año") %>% 
  map(replace_na, list(Royalty = 0)) %>% 
  map(mutate, Costos = Costos + Royalty,
              IVAxCobrar = Costos*0.12) %>% 
  map(select, Año, Costos, IVAxCobrar)
  

inversiones.sistema.3ro <- inversiones.sistema11 

#### Elemento
costos.elemento.3ro <- costos.elemento11 %>% 
  map2(valores.concesion.elemento, left_join, by = "Año") %>% 
  map(mutate, IVAxCobrar = IVAxCobrar.x + IVAxCobrar.y,
      Costos = Costos + Anticipo.concesion + Pago.concesion) %>% 
  map(select, -IVAxCobrar.x, -IVAxCobrar.y, -Anticipo.concesion, -Pago.concesion) %>% 
  map2(ingresos.elemento11, left_join, by = "Año") %>% 
  map(replace_na, list(Royalty = 0)) %>% 
  map(mutate, Costos = Costos + Royalty,
      IVAxCobrar = Costos*0.12) %>% 
  map(select, Año, Costos, IVAxCobrar)

inversiones.elemento.3ro <- inversiones.elemento11

# Financiamiento 3ro  ----------------------------------------------

financiamiento.sistema.3ro <- inversiones.sistema.3ro %>% 
  map2(ingresos.sistema11, left_join) %>% 
  map(amortizacion, 
      pct.financiado = pct.financiado,
      n = n,
      r = r)

financiamiento.elemento.3ro <- inversiones.elemento.3ro %>% 
  map2(ingresos.elemento11, left_join) %>% 
  map(amortizacion,
      pct.financiado = pct.financiado,
      n = n,
      r = r)

# Impuestos

impuestos.sistema.3ro <- map2(ingresos.sistema11, inversiones.sistema.3ro, left_join) %>% 
  map2(costos.sistema.3ro, left_join, by = "Año") %>% 
  map(select, -Inversion, -Royalty, -Ingresos.Brutos, -Costos ) %>% 
  map(replace_na, list(IVAxCobrar.y = 0)) %>% 
  map(mutate,
      IVAxCobrar = IVAxCobrar.x + IVAxCobrar.y,
      IVA.aux1 = cumsum(IVAxCobrar - IVAxPagar),
      IVA.aux2 = IVAxCobrar - IVAxPagar,
      IVA.Neto = if_else(lag(IVA.aux1) < 0 ,IVA.aux2, IVA.aux1)) %>% 
  map(select, -IVAxCobrar.x, -IVAxCobrar.y)


impuestos.elemento.3ro <- map2(ingresos.elemento11, inversiones.elemento.3ro, left_join) %>% 
  map2(costos.elemento.3ro, left_join, by = "Año") %>% 
  map(select, -Inversion, -Royalty, -Ingresos.Brutos, -Costos ) %>% 
  map(mutate,
      IVAxCobrar = IVAxCobrar.x + IVAxCobrar.y,
      IVA.aux1 = cumsum(IVAxCobrar - IVAxPagar),
      IVA.aux2 = IVAxCobrar - IVAxPagar,
      IVA.Neto = if_else(lag(IVA.aux1) < 0 ,IVA.aux2, IVA.aux1)) %>% 
  map(select, -IVAxCobrar.x, -IVAxCobrar.y)

# Valoracion 3ro 00

df.sistema.3ro <- ingresos.sistema11 %>%
  map2(costos.sistema.3ro, full_join) %>%
  map(select, -contains("IVA")) %>%
  map2(inversiones.sistema.3ro, full_join) %>%
  map(select, -contains("IVA")) %>%
  map2(financiamiento.sistema.3ro, full_join) %>%
  map(select, -Saldo, -Amortizacion) %>%
  map2(impuestos.sistema.3ro, full_join) %>%
  map(select, -contains("IVAx")) %>%
  map(replace_na, replace = list(Ingresos.Brutos = 0,
                                 Royalty = 0,
                                 ISR = 0,
                                 Costos = 0,
                                 Inversion = 0,
                                 Pago = 0,
                                 IVA.Neto = 0,
                                 Intereses = 0)) %>% 
  map(mutate, Costos = Royalty + Costos) %>% 
  map(select, -Royalty)



df.elemento.3ro <- ingresos.elemento11 %>%
  map2(costos.elemento.3ro, full_join) %>%
  map(select, -contains("IVA")) %>%
  map2(inversiones.elemento.3ro, full_join) %>%
  map(select, -contains("IVA")) %>%
  map2(financiamiento.elemento.3ro, full_join) %>%
  map(select, -Saldo, -Amortizacion) %>%
  map2(impuestos.elemento.3ro, full_join) %>%
  map(select, -contains("IVAx")) %>%
  map(replace_na, replace = list(Ingresos.Brutos = 0,
                                 Royalty = 0,
                                 ISR = 0,
                                 Costos = 0,
                                 Inversion = 0,
                                 Pago = 0,
                                 IVA.Neto = 0,
                                 Intereses = 0))

params.sistema$df <- df.sistema.3ro
params.sistema$res <- 1
params.elemento$df <- df.elemento.3ro
valor.sistema.00.3ro <-  pmap(params.sistema, calcular_fen)
params.sistema$res <- 2
valor.sistema.00.3ro.fen <- pmap(params.sistema, calcular_fen)


```


Como se describió previamente, se tienen que definir varias tasas que afectan directamente la valuación del proyecto. A continuación se describe como fueron establecidas.

**Costo de Capital**, o el retorno esperado por los accionistas que invertirían en SIGSA, se valuará a través de la metodología de CAPM.
Para su definición se deben de incluir algunos datos:
  
  *  Risk free: Tomamos el promedio geométrico para el periodo 1967-2016 del T-Bond
  *  Risk Market: Tomamos el promedio geométrico del S&P500 para el mismo periodo
  `r knitr::kable(tasas, col.names = nombres, row.names = FALSE)`
  *  Beta: Debido a que no existe información financiera de puentes terrestre, pública, utilizaremos las calculadas por Damodaran para este tipo de firmas alrededor del mundo que califican para las empresas de transporte o transporte por ferrocarril. A estas les sacamos un promedio para obtener la beta de este tipo de proyecto.
  * Riesgo Pais y Default: Se agrega al risk premium un valor de 3.55% por el riesgo pais y 2.89% por el riesgo de Default basado en la calificación del país.
  
  `r knitr:: kable(betas, row.names = FALSE)`

Esto nos da un valor de retorno esperado (Costo de Capital) que se puede ver en la siguiente tabla

  `r knitr::kable(financial.data, row.names = FALSE)`

**Costo de Deuda**, este es obtenido a través del costo de deuda que tienen las mismas empresas analizadas para obtener la deuda. Se toma el promedio de ambas industrias.
  `r knitr::kable(costo.deuda, row.names = FALSE)`

**Tasa de Descuento**, como se dijo anteriormente, esta sera calculada por el metodo WACC. En ese sentido, en un principio se estableció que un 60% de la inversión del proyecto se hiciera a través de financiamiento. Por lo que usaremos este porcentaje para establecer el wacc. Al realizar los calculos, su valor es de `r percent(wacc)`


**Tasa de Descuento, canones**, para evaluar esta categoría se utilizará el valor de retorno esperado para los accionistas.

## Porcentajes

**Porcentaje pago anticipado canones**, este valor se establece en un `r percent(pct.pago.anticipado)`del valor total de la concesión.

**Porcentaje Royalty**, este se estima en un 5% del valor de los ingresos.


# Valorización Sistema Energia

```{r}
tabla <- concesion.sistema %>% filter(Sistema == "Energia") %>% 
  select(-Sistema) %>% 
  mutate(pago = dollar(pago),
         pago.anticipado = dollar(pago.anticipado))

```

En este caso se valorizará la 3ra modalidad de negociación. El valor que representa este negocio a un tercero es de `r dollar(valor.sistema.00.3ro$Energia$vp.base*1e-6)` billones, con una TIR de `r percent(valor.sistema.00.3ro$Energia$tir)`.

El resumen del pagos de la concesión es el siguiente:

`r knitr::kable(tabla, col.names = c("Pago anual", "Pago anticipado", "Periodo utilizado"), caption = "Resumen de pagos concesión")`

```{r, echo=FALSE, message=FALSE, warning=FALSE}


valor.sistema.00.3ro.fen$Energia %>% 
  ggplot(aes( x = Año, y = FEN)) + 
  geom_col(aes( y = Ingresos.Brutos), fill = "green4") +
  geom_col(aes( y = -Costos - Inversion), fill = "red4") +
  theme_axon() +
  geom_line(size = 2, col = "grey") +
  scale_y_continuous(breaks = pretty_breaks(10), labels = dollar) +
  ggtitle("Evolución FEN", "Datos en miles de US$")



  
```

